---
title: "Bases de datos"
---

```{r setup, include=FALSE}
knitr::opts_chunk$set(echo = FALSE,warning = FALSE, message = FALSE)
```

## Bases de datos

El repositorio [Aquí](https://github.com/jincio/COVID_19_PERU) contiene bases de datos que pueden ser libremente utilizados. Diferentes personas han contribuido con las bases. 

Las bases se pueden descargar desde [Aquí](https://github.com/jincio/COVID_19_PERU/tree/master/data)
En la siguiente tabla listamos los files y los contribuidores.

## Tabla

```{r}
library(rio)
library(kableExtra)
data=import("Datas_sets.xlsx")
kable(data,format = "markdown")
```

## Notas 

### Reporte Minsa

- Tiene información de los reportes de MINSA a nivel nacional y regional. Es la fuente principal para 
https://perucovid19.netlify.app/propagacion
https://perucovid19.netlify.app/departamentos

Responsables: 

  - José Incio
  - Gabriel Carrasco 
  - Sara Kelly Rebaza Cardenas (twitter: [KellyRebazaC](https://twitter.com/KellyRebazaC))
  - Bryan Gianfranco Fernandez Camacho (twitter: [bryanferncam](https://twitter.com/bryanferncam))

### informacion_distritos

- Informes recopilados de las Diresas

Responsables:

  - José Incio
  - Nathan Nadramija (twitter: [NNadramija](https://twitter.com/nnnadramija))
  - Viviana Maldonado Garcia (twitter: [avimaga](https://twitter.com/avimaga))
  - Rosmery Juyo Juyo (twitter: [chicaidealista](https://twitter.com/chicaidealista))
  - Lucero Flores Werlen (twitter: [LuceroFloresW)](https://twitter.com/LuceroFloresW))

