---
title: "Propagacion"
---

```{r setup, include=FALSE}
knitr::opts_chunk$set(echo = FALSE)
```

## Casos Reportados

```{r, echo=FALSE, message=FALSE}
library(rio)
library(dplyr)
library(ggplot2)
library(gridExtra)
library(kableExtra)
data=import("reportes_minsa.xlsx")
```

### Número de pacientes positivos

```{r}
p1=data%>%group_by(Dia)%>%
  summarise(Positivos=max(Positivos))%>%
  ggplot(aes(x=Dia,y=Positivos, label=Positivos))+
  ggtitle("Pacientes positivos (acumulados)")+
  geom_line()+geom_label()
p2=data%>%group_by(Dia)%>%
  summarise(Positivos=max(Positivos))%>%
  mutate(lag=lag(Positivos),
         Nuevos=Positivos-lag)%>%
  ggplot(aes(x=Dia,y=Nuevos, label=Nuevos))+
  ggtitle("Pacientes nuevos por dia")+
  geom_line()+geom_label()
grid.arrange(p1, p2, ncol = 1)
```

### Pruebas

```{r, message=FALSE}
p3=data%>%group_by(Dia)%>%
  summarise(Pruebas=max(Total_Pruebas))%>%
  ggplot(aes(x=Dia,y=Pruebas, label=Pruebas))+
  ggtitle("Total de pruebas aplicadas")+
  geom_line()+geom_label()

p4=data%>%group_by(Dia)%>%
  summarise(Pruebas=max(Total_Pruebas))%>%
  mutate(lag=lag(Pruebas),
         Nuevas=Pruebas-lag)%>%
  ggplot(aes(x=Dia,y=Nuevas, label=Nuevas))+
  ggtitle("Pruebas aplicadas por dia")+
  geom_line()+geom_label()

grid.arrange(p3, p4, ncol = 1)
```

## Tabla

```{r}
data%>%group_by(Dia)%>%
  summarise(Positivos=max(Positivos),
            Pruebas_aplicadas=max(Total_Pruebas))%>%
            mutate(  
            lag=lag(Pruebas_aplicadas),
            lag2=lag(Positivos),
            Pruebas_XDia=Pruebas_aplicadas-lag,
            Nuevos_Positivos=Positivos-lag2)%>%
  dplyr::select(-c(lag,lag2))%>%kable()
            
```


## Mapa


## Fuentes

Para la construcción de la tabla he usado la información difundida por MINSA en su cuenta oficial de twitter [@Minsa_Peru](https://twitter.com/Minsa_Peru)

03/15

<blockquote class="twitter-tweet"><p lang="es" dir="ltr">🗓 Reporte │ Esta es la situación del coronavirus en Perú hasta las 13:10 horas del 15 de marzo. <br><br>Para más información, visita: <a href="https://t.co/F4GaDrvulE">https://t.co/F4GaDrvulE</a> <a href="https://t.co/HUR87UVlxQ">pic.twitter.com/HUR87UVlxQ</a></p>&mdash; Ministerio de Salud (@Minsa_Peru) <a href="https://twitter.com/Minsa_Peru/status/1239264360549224449?ref_src=twsrc%5Etfw">March 15, 2020</a></blockquote> <script async src="https://platform.twitter.com/widgets.js" charset="utf-8"></script>

03/14

<blockquote class="twitter-tweet"><p lang="es" dir="ltr">🗓 Reporte │ Esta es la situación del coronavirus en Perú hasta las 19:20 horas del 14 de marzo. <br><br>Para más información, visita: <a href="https://t.co/F4GaDrvulE">https://t.co/F4GaDrvulE</a> <a href="https://t.co/102MJF7uPE">pic.twitter.com/102MJF7uPE</a></p>&mdash; Ministerio de Salud (@Minsa_Peru) <a href="https://twitter.com/Minsa_Peru/status/1238994119646744578?ref_src=twsrc%5Etfw">March 15, 2020</a></blockquote> <script async src="https://platform.twitter.com/widgets.js" charset="utf-8"></script>

03/13

<blockquote class="twitter-tweet"><p lang="es" dir="ltr">🗓 Reporte │ Esta es la situación del coronavirus en Perú hasta las 16:00 horas del 13 de marzo. <br><br>Para más información, visita: <a href="https://t.co/ATXAITDSWN">https://t.co/ATXAITDSWN</a> <a href="https://t.co/ERDFeBV7Tq">pic.twitter.com/ERDFeBV7Tq</a></p>&mdash; Ministerio de Salud (@Minsa_Peru) <a href="https://twitter.com/Minsa_Peru/status/1238579158852263936?ref_src=twsrc%5Etfw">March 13, 2020</a></blockquote> <script async src="https://platform.twitter.com/widgets.js" charset="utf-8"></script>

03/12

<blockquote class="twitter-tweet"><p lang="es" dir="ltr">🗓 Reporte │ Esta es la situación del coronavirus en Perú hasta las 9:55 horas del 12 de marzo. <br><br>Para más información, visita: <a href="https://t.co/ATXAITDSWN">https://t.co/ATXAITDSWN</a> <a href="https://t.co/Yr2gGdPc1f">pic.twitter.com/Yr2gGdPc1f</a></p>&mdash; Ministerio de Salud (@Minsa_Peru) <a href="https://twitter.com/Minsa_Peru/status/1238126203485270022?ref_src=twsrc%5Etfw">March 12, 2020</a></blockquote> <script async src="https://platform.twitter.com/widgets.js" charset="utf-8"></script>

03/11

<blockquote class="twitter-tweet"><p lang="es" dir="ltr">🗓 Reporte │ Esta es la situación del coronavirus en Perú hasta las 20:00 horas del 11 de marzo. <br><br>Para más información, visita: <a href="https://t.co/ATXAITDSWN">https://t.co/ATXAITDSWN</a> <a href="https://t.co/RgArH78FMz">pic.twitter.com/RgArH78FMz</a></p>&mdash; Ministerio de Salud (@Minsa_Peru) <a href="https://twitter.com/Minsa_Peru/status/1237916429975945217?ref_src=twsrc%5Etfw">March 12, 2020</a></blockquote> <script async src="https://platform.twitter.com/widgets.js" charset="utf-8"></script>

03/10

<blockquote class="twitter-tweet"><p lang="es" dir="ltr">🗓 Reporte │ Esta es la situación del coronavirus en Perú hasta las 8:00 horas del 10 de marzo. <br><br>Para más información, visita: <a href="https://t.co/Mv594Y83Y2">https://t.co/Mv594Y83Y2</a> <a href="https://t.co/y5o2DZffuL">pic.twitter.com/y5o2DZffuL</a></p>&mdash; Ministerio de Salud (@Minsa_Peru) <a href="https://twitter.com/Minsa_Peru/status/1237366697591541766?ref_src=twsrc%5Etfw">March 10, 2020</a></blockquote> <script async src="https://platform.twitter.com/widgets.js" charset="utf-8"></script>

03/09

<blockquote class="twitter-tweet"><p lang="es" dir="ltr">🗓 Reporte │ Esta es la situación del coronavirus en Perú hasta las 8:30 horas del 9 de marzo. <br><br>Para más información, visita: <a href="https://t.co/ATXAITDSWN">https://t.co/ATXAITDSWN</a> <a href="https://t.co/VUWdMFaJkJ">pic.twitter.com/VUWdMFaJkJ</a></p>&mdash; Ministerio de Salud (@Minsa_Peru) <a href="https://twitter.com/Minsa_Peru/status/1237064965468667904?ref_src=twsrc%5Etfw">March 9, 2020</a></blockquote> <script async src="https://platform.twitter.com/widgets.js" charset="utf-8"></script>

03/08

https://www.americatv.com.pe/noticias/actualidad/minsa-confirma-nuevo-caso-coronavirus-peru-n407677?hootPostID=e28f310a3c6b843dce1663d1e934ffed

Este tweet fue RT por el Minsa, por eso asumo que es la información oficial. MINSA no publicó ningún reporte como en los dias anteriores o posteriores. 


