---
title: "Propagacion"
---

```{r setup, include=FALSE}
knitr::opts_chunk$set(echo = FALSE, warning = FALSE, message = FALSE)
```

# Monitoreo de casos

```{r Librerias, echo=FALSE, message=FALSE}
library(rio)
library(gridExtra)
library(kableExtra)
library(JLutils) # devtools::install_github("larmarange/JLutils")
library(tidyverse)
library(cowplot)
library(sf)
library(ggrepel)
library(readxl)
library(cowplot)
library(ggpubr)
library(directlabels)
library(ggiraph)
#data=import("reportes_minsa.xlsx")
data=import("ReporteMinsaDepartamento.xlsx")
```

En esta página complementamos los gráficos presentados en la [sala situacional del coronavirus](https://covid19.minsa.gob.pe/sala_situacional.asp) página oficial del MINSA

```{r Proceso,include=FALSE}
data = data %>% group_by(Fecha) %>% summarize(POSITIVOS_PCR = sum(Positivos_PCR,na.rm = T),POSITIVOS_PR = sum(Positivos_PR,na.rm = T),FALLECIDOS = sum(Fallecidos,na.rm = T),TOTAL_MUESTREADAS = sum(Total_muestras,na.rm = T))%>%
  mutate(Positivos_PCR_diario = POSITIVOS_PCR-lag(POSITIVOS_PCR),
      Positivos_PR_diario = POSITIVOS_PR -lag(POSITIVOS_PR), Dia = Fecha)

```


```{r Graficos, message=FALSE,error=FALSE}
f1=data %>%
  ggplot(aes(x = Dia)) +
  #ylim(0,max(data$Positivos)*2.1)+
  geom_bar_interactive(aes(y = Positivos_PCR_diario,
                           tooltip = Positivos_PCR_diario,fill = "Nuevos"), 
                       stat = "identity", alpha=.5)+
  #geom_label(aes(Dia, Nuevos_Positivos, label = Nuevos_Positivos), vjust = 0.5,label.size = 0.10)+
  geom_line(aes(y = POSITIVOS_PCR, col = "Acumulados"), size=1) +
  geom_point_interactive(aes(y = POSITIVOS_PCR), col = "#8B1C62")+
  scale_y_continuous(trans = "log2")+
  labs(y = "Número de casos reportados (log2)", color = " Casos", fill = " ", 
       #title = paste0("Numero de casos confirmados"),
       caption = paste0("Actualizado al", format(as.Date(max(data$Dia)),"%d/%m"),
                        "\n Fuente Minsa. Repositorio:https://github.com/jincio/COVID_19_PERU")) +
  scale_fill_manual(values = c("Nuevos" = "#43CD80")) +
  scale_color_manual(values = c("Acumulados" = "#8B1C62")) +
  ggtitle("Número de casos positivos de pacientes COVID-19\n Perú (solo moleculares)")+
  theme_minimal() +
  theme(legend.position="bottom")


f1_1=data %>%
  mutate(Positivos=POSITIVOS_PCR+replace_na(POSITIVOS_PCR,0),
         Nuevos_Positivos=Positivos_PCR_diario+replace_na(Positivos_PCR_diario,0))%>%
  ggplot(aes(x = Dia)) +
  geom_bar_interactive(aes(y = Positivos_PCR_diario,
                           tooltip = Positivos_PCR_diario,fill = "Nuevos"), 
                       stat = "identity", alpha=.5)+
  #geom_label(aes(Dia, Nuevos_Positivos, label = Nuevos_Positivos), vjust = 0.5,label.size = 0.10)+
  geom_line(aes(y = POSITIVOS_PCR, col = "Acumulados"), size=1) +
  geom_point_interactive(aes(y = POSITIVOS_PCR), col = "#8B1C62")+
  scale_y_continuous(trans = "log2")+
  labs(y = "Número de casos reportados (log2)", color = " Casos", fill = " ", 
       #title = paste0("Numero de casos confirmados"),
       caption = paste0("Actualizado al", format(as.Date(max(data$Dia)),"%d/%m"),
                        "\n Fuente Minsa. Repositorio:https://github.com/jincio/COVID_19_PERU")) +
  scale_fill_manual(values = c("Nuevos" = "#43CD80")) +
  scale_color_manual(values = c("Acumulados" = "#8B1C62")) +
  ggtitle("Número de casos positivos de pacientes COVID-19\n Perú (solo moleculares)")+
  theme_minimal() +
  theme(legend.position="bottom")

fallecidos=data %>%
  mutate(Nuevos_Fallecidos=Fallecidos-lag(Fallecidos,1))%>%
  dplyr::select(Dia,Fallecidos,Nuevos_Fallecidos)%>%
  na.omit()%>%
  ggplot(aes(x = Dia)) +
  #ylim(0,max(data$Fallecidos)*1.1)+
  geom_bar_interactive(aes(y = Nuevos_Fallecidos,
                           tooltip = Nuevos_Fallecidos,fill = "Nuevos"), stat = "identity", alpha=.5)+
  #geom_label(aes(Dia, Nuevos_Positivos, label = Nuevos_Positivos), vjust = 0.5,label.size = 0.10)+
  geom_line(aes(y = Fallecidos, col = "Acumulados"), size=1) +
  geom_point_interactive(aes(y = Fallecidos,tooltip = Fallecidos), col = "#8B1C62")+
  scale_y_continuous(trans = "log10")+
  labs(y = "Número de Fallecidos", color = " Fallecidos", fill = " ", 
       #title = paste0("Numero de casos confirmados"),
       caption = paste0("Actualizado al", format(as.Date(max(data$Dia)),"%d/%m"),
                        "\n Fuente Minsa. Repositorio:https://github.com/jincio/COVID_19_PERU")) +
  scale_fill_manual(values = c("Nuevos" = "#43CD80")) +
  scale_color_manual(values = c("Acumulados" = "#8B1C62")) +
  ggtitle("Número de fallecidos COVID-19\n Perú (log10)")+
  theme_minimal() +
  theme(legend.position="bottom")


f2=data %>%
  dplyr::select(Dia,PCR_positivos, PCR_descartados)%>%
  gather(type,value,-Dia)%>%
  group_by(Dia)%>%
  mutate(perc=round(value/sum(value)*100,2))%>%
  ggplot(aes(x=Dia,y=value)) +
  geom_bar_interactive(aes(tooltip=perc, fill=type),position="fill", stat="identity")+
  labs(y = "proportion", fill = "Resultado",
       #title = paste0("Proporción de positivos del total \nde muestras analizadas"),
       caption = paste0("Actualizado al", format(as.Date(max(data$Dia)),"%d/%m"))) +
  scale_y_continuous(labels = scales::percent_format())+
    theme_minimal() +
    theme(legend.position="bottom")


f2_1=data %>%
  mutate(Positivos=replace_na(PR_diario_positivos,0)+PCR_diario_positivo,
         Descartados=replace_na(PR_diario,0)-replace_na(PR_diario_positivos,0)+
           PCR_descartados)%>%
  dplyr::select(Dia,Positivos,Descartados)%>%
  gather(type,value,-Dia)%>%
  group_by(Dia)%>%
  mutate(perc=round(value/sum(value)*100,2))%>%
  ggplot(aes(x=Dia,y=value)) +
  geom_bar_interactive(aes(tooltip=perc, fill=type),position="fill", stat="identity")+
  labs(y = "proportion", fill = "Resultado",
       #title = paste0("Proporción de positivos del total \nde muestras analizadas"),
       caption = paste0("Actualizado al", format(as.Date(max(data$Dia)),"%d/%m"))) +
  scale_y_continuous(labels = scales::percent_format())+
  theme_minimal() +
  theme(legend.position="bottom")

f3=data%>%
  mutate(neg_new=PCR_diario-PCR_diario_positivo)%>%
  dplyr::select(Dia, Descartados=neg_new, 
                Positivos=PCR_diario_positivo)%>%
  gather(type,value,-Dia)%>%
  group_by(Dia)%>%
  mutate(perc=round(value/sum(value)*100,2))%>%
  ggplot(aes(x=Dia,y=value)) +
  geom_bar_interactive(aes(tooltip=perc, fill=type),position="fill", stat="identity")+
  labs(y = "proportion", fill = "Resultado",
       #title = paste0("Proporción de positivos del total \nde muestras analizadas"),
       caption = paste0("Actualizado al", format(as.Date(max(data$Dia)),"%d/%m"))) +
  scale_y_continuous(labels = scales::percent_format())+
  theme_minimal() +
  theme(legend.position="bottom")

f3_1=data%>%
  mutate(neg_new=PCR_diario-PCR_diario_positivo+
           replace_na(PR_diario,0)+replace_na(PR_diario_positivos,0),
         Nuevos_positivos=PCR_diario_positivo+replace_na(PR_diario_positivos,0))%>%
  dplyr::select(Dia, Descartados=neg_new, 
                Positivos=Nuevos_positivos)%>%
  gather(type,value,-Dia)%>%
  group_by(Dia)%>%
  mutate(perc=round(value/sum(value)*100,2))%>%
  ggplot(aes(x=Dia,y=value)) +
  geom_bar_interactive(aes(tooltip=perc, fill=type),position="fill", stat="identity")+
  labs(y = "proportion", fill = "Resultado",
       #title = paste0("Proporción de positivos del total \nde muestras analizadas"),
       caption = paste0("Actualizado al", format(as.Date(max(data$Dia)),"%d/%m"))) +
  scale_y_continuous(labels = scales::percent_format())+
  theme_minimal() +
  theme(legend.position="bottom")

f5=data%>%#mutate(Pruebas_diaPR=replace_na(Pruebas_diaPR,0))%>%
  select(Dia,
         Moleculares=PCR_diario,
         Pruebas_Rap=PR_diario)%>%
  gather(tipo,numero, -Dia)%>%
  ggplot(aes(fill=tipo, y=numero, x=Dia,tooltip=numero)) + 
  geom_bar_interactive(stat="identity")+
  labs(y = "Número de pruebas analizadas", color = " Casos", fill = " ", 
       #title = paste0("Numero de casos confirmados"),
       caption = paste0("Actualizado al", format(as.Date(max(data$Dia)),"%d/%m"),
                        "\n Fuente Minsa. Repositorio:https://github.com/jincio/COVID_19_PERU"))+
  ggtitle("Número de pruebas analizadas (moleculares y rápidas), Perú")+
  theme(legend.position="bottom")



f6=data%>%
  slice(21:n())%>%
  ggplot(aes(x=Dia))+
  #ylim(0,1400)+
  geom_line(aes(y=Hospitalizados_UCI))+
  geom_point(aes(y = Hospitalizados_UCI), col = "#8B1C62")+
  geom_text_repel(
    aes(x=Dia,y=Hospitalizados_UCI,label = Hospitalizados_UCI), 
    vjust = -0.3,
    size = 3.1,
    box.padding = 0.05)+
  labs(y = "Hospitalizados camas UCI", color = " Casos", fill = " ", 
       #title = paste0("Numero de casos confirmados"),
       caption = paste0("Actualizado al", format(as.Date(max(data$Dia)),"%d/%m")))+
  ggtitle("Hospitalizados en camas UCI")+
  geom_hline(yintercept=276, linetype="dashed", 
             color = "red", size=1)+
  # geom_hline(yintercept=525, linetype="dashed", 
  #            color = "orange", size=1)+
  # geom_hline(yintercept=880, linetype="dashed", 
  #            color = "blue", size=1)+
  geom_hline(yintercept=1241, linetype="dashed", 
             color = "blue", size=1)+
  annotate(geom="text", 
           label="Capacidad inicial", x=max(data$Dia), 
           y=276, vjust=-1,hjust = 1)+
  # annotate(geom="text", 
  #          label="Capacidad al 20/04", x=max(data$Dia), 
  #          y=525, vjust=-1,hjust = 2)  +
  # annotate(geom="text", 
  #          label="Capacidad al 05/05: 880", x=max(data$Dia), 
  #          y=880, vjust=-1,hjust = 2) +
  annotate(geom="text", 
           label="Capacidad actual: 1241", x=max(data$Dia), 
           y=1241, vjust=-1,hjust = 2) +
  theme_minimal() +
  theme(legend.position="bottom")
```

```{r graficos2, message=FALSE, eval=FALSE}
dia_list <- tibble(time= 1:length(dat2$Dia), .name_repair = "minimal")
dat2 <-add_column(dat2, dia_list= dia_list)

dat2$Dia<- as.Date(as.POSIXct(dat2$Dia, 'GMT'))

# Fitting exp fn a data
## Fitting linear model to get initial parameters y = \alpha * exp(beta * x)
x <- unlist(dat2$dia_list$time)
y <- unlist(dat2$Positivos)
data.df <- data.frame(x = x, y = y)
exp.model0 <-lm(log(y) ~ x, data.df)
alpha.0 <- exp(coef(exp.model0)[1])
beta.0 <- coef(exp.model0)[2]

## Starting parameters
start <- list(alpha = alpha.0, beta = beta.0)
## Fitting nlm
exp.model <- nls(y ~ alpha*exp(beta*x), data = data.df, start = start)
#coef(exp.model)[1]
#coef(exp.model)[2]
alpha=coef(exp.model)[1]
beta<- coef(exp.model)[2]
form=paste0("y=",round(alpha,3),"*","exp(",round(beta,3),"*x)")
#Serie de numero de casos confirmados
library(scales)
f7<-dat2 %>%
  ggplot(aes(x = Dia)) +
  scale_x_date(labels = date_format("%b-%d"), breaks = date_breaks("7 days"), expand = c(0,1))+
  ylim(0,max(dat2$Positivos)*1.15)+
  geom_area(aes(y = Positivos, col = "Acumulados"), size=1, fill="#c9c4e0") +
  geom_point(aes(y = Positivos), col = "#474785") +
  geom_text(aes(Dia, Positivos, label = Positivos), vjust = -2, size=3)+
  geom_bar(aes(y = pos_new, fill = "Nuevos"), stat = "identity", alpha=.5)+
  geom_text(aes(Dia, pos_new, label = pos_new), vjust = 2, size=2)+
  #stat_smooth(aes(y=Positivos), method="glm", method.args = list(family = gaussian(link="log")),  se=FALSE, linetype=1, size=0.4, colour="blue") +
  labs(color= NULL, fill = NULL, caption = paste0("Actualizado al ", format(as.Date(max(dat2$Dia)),"%d-%m"))) +
  scale_fill_manual(values = c("Nuevos" = "#1c8b7d")) +
  scale_color_manual(values = c("Acumulados" = "#c9c4e0", "Tendencia exponencial" = "blue")) +
  theme(legend.position="bottom")+
  annotate("segment", x=as.Date("2020-03-05"), xend=as.Date("2020-03-07"), y = 76, yend = 76, colour = "blue")+
  #annotate("text", x=as.Date("2020-03-06"), y = 270, label = "Exponencial", size= 3)+
  #annotate("text", x=as.Date("2020-03-07"), y = 65, label = form, size= 3, colour="blue")+
  theme_minimal()
```

## Tendencia y número de casos (Acumulados y diarios) pruebas moleculares

- Usa el cursor para ver el número 

```{r Panelf1, message=FALSE, echo=FALSE}
girafe(code = print(f1) )
```


## Tendencia y número de casos (Acumulados y diarios) pruebas moleculares y pruebas rápidas

- Usa el cursor para ver el número 

```{r Panelf1_1, message=FALSE, echo=FALSE}

girafe(code = print(f1_1) )

```

## Proporción de casos positivos del total de pruebas analizadas.

```{r Panelf2, message=FALSE, echo=FALSE}
# Panel para publicacion
girafe(code=print(f2))

```

## Proporción de casos positivos del total de pruebas analizadas (moleculares+rápidas).

```{r Panelf2_1, message=FALSE, echo=FALSE}
# Panel para publicacion
girafe(code=print(f2_1))

```

## Proporción de casos positivos del total de pruebas moleculares analizadas (x dia)

```{r Panelf3, message=FALSE, echo=FALSE}
girafe(code=print(f3))
```


## Proporción de casos positivos del total de pruebas moleculares y rápidas analizadas (x dia)

```{r Panelf3_1, message=FALSE, echo=FALSE}
girafe(code=print(f3_1))
```

## Fallecidos reportados 

```{r Panelfallecidos, message=FALSE, echo=FALSE}

girafe(code = print(fallecidos) )

```


## Número de pruebas moleculares + rápidas analizadas (acumulados y diarios)

- Usa el cursor para ver el número 


```{r Panelf5, message=FALSE, echo=FALSE}
# Panel para publicacion
girafe(code = print(f5) )

```


## Hospitalizados Camas-UCI

```{r}
panel<- ggarrange(f6,
          ncol=1,nrow=1,
          font.label = list(size = 10, color = "black", face = "bold", family = NULL))
          annotate_figure(panel,
                top = text_grob("Hospitalizados unidades UCI, Perú", color = "#474785", face = "bold", size = 14),
                bottom = text_grob("Fuente: MINSA. Ver (https://perucovid19.netlify.app/propagacion)", color = "black", hjust = 1, x = 1, face = "italic", size = 8)
                #left = text_grob("Figure arranged using ggpubr", color = "green", rot = 90),
                #fig.lab = "Figure 1", fig.lab.face = "bold"
)
```

## Comparaciones con otros países. 

```{r comparacion1, echo=FALSE}
confirmed <- "https://raw.github.com/CSSEGISandData/COVID-19/master/csse_covid_19_data/csse_covid_19_time_series/time_series_covid19_confirmed_global.csv"

WorldData<-import(file = confirmed)%>%
  mutate(type="confirmed")%>%
  tidyr::gather(Fecha,Valor,
                -c(type,"Province/State",
                        "Country/Region"))%>%
  dplyr::select(Country="Country/Region",
                                    Provincia="Province/State",
                                    type,
                                    Valor,
                                    Fecha)

paises<- c("Peru","Chile","Ecuador", "Brazil")

d1=WorldData%>%filter(type=="confirmed",
                   Country%in%paises,
                   Valor>0)%>%
  group_by(Country)%>%
  mutate(Fecha=as.Date(Fecha,"%m/%d/"))%>%
  mutate(start = first(Fecha),
         Dstart=Fecha-start)%>%
  ungroup()%>%
  mutate(log=log(Valor+0.01))%>%
  filter(Dstart>2)
  
p=d1%>%
  ggplot(aes(x = Dstart,y=Valor,group=Country)) +
  geom_line(aes(col = Country))+
  scale_y_continuous(trans = "log10")+
  geom_dl(aes(label = Country), 
          method = list(dl.trans(x = x + 0.2), "last.points", cex = 0.8))+
  labs(y="Confirmados", x="Número de días desde el primer caso")


```

```{r PanelAL1, echo=FALSE, fig.height=7, message=FALSE, warning=FALSE}
panel<-ggarrange(p,
          ncol=1,nrow=1,
          font.label = list(size = 10, color = "black", face = "bold", family = NULL))

annotate_figure(panel,
                top = text_grob("Casos confirmados en escala log10", color = "#474785", face = "bold", size = 14),
                bottom = text_grob("Fuente: JHU", color = "black", hjust = 1, x = 1, face = "italic", size = 8))
```

Código explicado [Aquí](https://joseincio.com/post/ggplot-lines-en-log-y-y-axis-en-conteo/)

### Comparación Fallecidos

```{r comparacion2, echo=FALSE}
deaths <- "https://raw.github.com/CSSEGISandData/COVID-19/master/csse_covid_19_data/csse_covid_19_time_series/time_series_covid19_deaths_global.csv"

WorldData<-import(file = deaths)%>%
  mutate(type="deaths")%>%
  tidyr::gather(Fecha,Valor,
                -c(type,"Province/State",
                        "Country/Region"))%>%
  dplyr::select(Country="Country/Region",
                                    Provincia="Province/State",
                                    type,
                                    Valor,
                                    Fecha)

paises<- c("Peru","Chile","Ecuador", "Brazil")

d1=WorldData%>%filter(type=="deaths",
                   Country%in%paises,
                   Valor>0)%>%
  group_by(Country)%>%
  mutate(Fecha=as.Date(Fecha,"%m/%d/"))%>%
  mutate(start = first(Fecha),
         Dstart=Fecha-start)%>%
  ungroup()%>%
  mutate(log=log(Valor+0.01))%>%
  filter(Dstart>2)
  
p=d1%>%
  ggplot(aes(x = Dstart,y=Valor,group=Country)) +
  geom_line(aes(col = Country))+
  scale_y_continuous(trans = "log10")+
  geom_dl(aes(label = Country), 
          method = list(dl.trans(x = x + 0.2), "last.points", cex = 0.8))+
  labs(y="Fallecidos", x="Número de días desde el primer caso")


```

```{r PanelAL2, echo=FALSE, fig.height=7, message=FALSE, warning=FALSE}
panel<-ggarrange(p,
          ncol=1,nrow=1,
          font.label = list(size = 10, color = "black", face = "bold", family = NULL))

annotate_figure(panel,
                top = text_grob("Fallecidos en escala log10", color = "#474785", face = "bold", size = 14),
                bottom = text_grob("Fuente: JHU", color = "black", hjust = 1, x = 1, face = "italic", size = 8))
```


## Tabla

```{r}
data%>%
  dplyr::select(Dia,PCR,PCR_positivos,PCR_diario_positivo,
                PR,PR_positivos,PR_diario_positivos)%>%
  mutate(Dia = as.character(Dia)) %>% 
  arrange(desc(Dia)) %>% 
  DT::datatable(
    options = list(pageLength = 100, 
                   lengthMenu = c(10, 25, 40),
                   language = list(lengthMenu = "Mostrar _MENU_ entradas",
                                   info ="Mostrando _START_ al _END_ de _TOTAL_ entradas",
                                   search = "Buscar:",
                                   paginate = list(previous = "Anterior",
                                                   'next' = "Siguiente"))
                   ),
    rownames = FALSE
  )
            
```



# Responsables 

Colaboran para la elaboración de los gráficos:

- Francisco Rodríguez
- Gabriel Carrasco
- Joan Martinez
- José Incio
- Samuel Calderon


