---
title: "Propagacion"
---

```{r setup, include=FALSE}
knitr::opts_chunk$set(echo = FALSE, warning = FALSE, message = FALSE)
```

# Monitoreo de casos

```{r Librerias, echo=FALSE, message=FALSE}
library(rio)
library(gridExtra)
library(kableExtra)
library(JLutils) # devtools::install_github("larmarange/JLutils")
library(tidyverse)
library(cowplot)
library(sf)
library(ggrepel)
library(readxl)
library(cowplot)
library(ggpubr)
library(directlabels)
library(ggiraph)
data=import("reportes_minsa.xlsx")
```

En esta página complementamos los gráficos presentados en la [sala situacional del coronavirus](https://covid19.minsa.gob.pe/sala_situacional.asp) página oficial del MINSA


```{r Graficos, message=FALSE,error=FALSE}
f1=data %>%
  ggplot(aes(x = Dia)) +
  ylim(0,max(data$Positivos)*1.1)+
  geom_bar_interactive(aes(y = Nuevos_Positivos,
                           tooltip = Nuevos_Positivos,fill = "Nuevos"), stat = "identity", alpha=.5)+
  #geom_label(aes(Dia, Nuevos_Positivos, label = Nuevos_Positivos), vjust = 0.5,label.size = 0.10)+
  geom_line(aes(y = Positivos, col = "Acumulados"), size=1) +
  geom_point_interactive(aes(y = Positivos,tooltip = Positivos), col = "#8B1C62")+
  scale_y_continuous(trans = "log10")+
  labs(y = "Número de casos reportados (log10)", color = " Casos", fill = " ", 
       #title = paste0("Numero de casos confirmados"),
       caption = paste0("Actualizado al", format(as.Date(max(data$Dia)),"%d/%m"),
                        "\n Fuente Minsa. Repositorio:https://github.com/jincio/COVID_19_PERU")) +
  scale_fill_manual(values = c("Nuevos" = "#43CD80")) +
  scale_color_manual(values = c("Acumulados" = "#8B1C62")) +
  ggtitle("Número de casos positivos de pacientes COVID-19\n Perú (solo moleculares)")+
  theme_minimal() +
  theme(legend.position="bottom")

f1_1=data %>%
  mutate(Positivos=Positivos+replace_na(RapidasPositivos,0),
         Nuevos_Positivos=Nuevos_Positivos+replace_na(PR_nuevos,0))%>%
  ggplot(aes(x = Dia)) +
  ylim(0,max(data$Positivos+data$RapidasPositivos,na.rm=TRUE)*1.1)+
  geom_bar_interactive(aes(y = Nuevos_Positivos,tooltip =Nuevos_Positivos, fill = "Nuevos"), stat = "identity", alpha=.5)+
  geom_line(aes(y = Positivos, col = "Acumulados"), size=1) +
  geom_point_interactive(aes(y = Positivos,tooltip=Positivos), col = "#8B1C62")+
  scale_y_continuous(trans = "log10")+
  labs(y = "Número de casos reportados (log10)", color = " Casos", fill = " ", 
       #title = paste0("Numero de casos confirmados"),
       caption = paste0("Actualizado al", format(as.Date(max(data$Dia)),"%d/%m"),
                        "\n Fuente Minsa. Repositorio:https://github.com/jincio/COVID_19_PERU")) +
  scale_fill_manual(values = c("Nuevos" = "#43CD80")) +
  scale_color_manual(values = c("Acumulados" = "#8B1C62")) +
  ggtitle("Número de casos positivos de pacientes COVID-19,\n Perú (Moleculares+PR)")+
  theme_minimal() +
  theme(legend.position="bottom")

fallecidos=data %>%
  mutate(Nuevos_Fallecidos=Fallecidos-lag(Fallecidos,1))%>%
  dplyr::select(Dia,Fallecidos,Nuevos_Fallecidos)%>%
  na.omit()%>%
  ggplot(aes(x = Dia)) +
  ylim(0,max(data$Fallecidos)*1.1)+
  geom_bar_interactive(aes(y = Nuevos_Fallecidos,
                           tooltip = Nuevos_Fallecidos,fill = "Nuevos"), stat = "identity", alpha=.5)+
  #geom_label(aes(Dia, Nuevos_Positivos, label = Nuevos_Positivos), vjust = 0.5,label.size = 0.10)+
  geom_line(aes(y = Fallecidos, col = "Acumulados"), size=1) +
  geom_point_interactive(aes(y = Fallecidos,tooltip = Fallecidos), col = "#8B1C62")+
  scale_y_continuous(trans = "log10")+
  labs(y = "Número de Fallecidos", color = " Casos", fill = " ", 
       #title = paste0("Numero de casos confirmados"),
       caption = paste0("Actualizado al", format(as.Date(max(data$Dia)),"%d/%m"),
                        "\n Fuente Minsa. Repositorio:https://github.com/jincio/COVID_19_PERU")) +
  scale_fill_manual(values = c("Nuevos" = "#43CD80")) +
  scale_color_manual(values = c("Acumulados" = "#8B1C62")) +
  ggtitle("Número de fallecidos COVID-19\n Perú (log10)")+
  theme_minimal() +
  theme(legend.position="bottom")

f2=data %>%
  dplyr::select(Dia, Positivos, Descartados)%>%
  gather(res, count, -Dia)%>%
  uncount(count) %>%
  ggplot(aes(x = Dia, fill = res)) +
  geom_bar(position = "fill") +
  stat_fill_labels(size=3, angle=90)+
  #scale_fill_discrete_sequential(palette="BluGrn") +
  labs(y = "proportion", fill = "Resultado",
       #title = paste0("Proporción de positivos del total \nde muestras analizadas"),
       caption = paste0("Actualizado al", format(as.Date(max(data$Dia)),"%d/%m"))) +
  theme_bw() +
  theme(legend.position="bottom")

f2_1=data %>%
  mutate(RapidasPositivos=replace_na(RapidasPositivos,0),
         PruebasRapidas=replace_na(PruebasRapidas,0),
         Positivos=Positivos+RapidasPositivos,
         Descartados=Descartados+PruebasRapidas-RapidasPositivos)%>%
  dplyr::select(Dia, Positivos, Descartados)%>%
  gather(res, count, -Dia)%>%
  uncount(count) %>%
  ggplot(aes(x = Dia, fill = res)) +
  geom_bar(position = "fill") +
  stat_fill_labels(size=3, angle=90)+
  #scale_fill_discrete_sequential(palette="BluGrn") +
  labs(y = "Porcentaje", fill = "Resultado",
       #title = paste0("Proporción de positivos del total \nde muestras analizadas(incluye pruebas rápidas)"),
       caption = paste0("Actualizado al", format(as.Date(max(data$Dia)),"%d/%m"))) +
  theme_bw() +
  theme(legend.position="bottom")


f3=data%>%
  mutate(neg_new=Pruebas_dia-Nuevos_Positivos)%>%
  dplyr::select(Dia, Descartados=neg_new, 
                Positivos=Nuevos_Positivos)%>%
  gather(res, count, -Dia)%>%
  uncount(count) %>%
  ggplot(aes(x = Dia, fill = res)) +
  geom_bar(position = "fill") +
  stat_fill_labels(size=3, angle=90)+
  #scale_fill_discrete_sequential(palette="BluGrn") +
  labs(y = "proportion", fill = "Resultado",
       #title = paste0("Proporción de positivos del total \n de muestras x dia"),
       caption = paste0("Actualizado al", format(as.Date(max(data$Dia)),"%d/%m"))) +
  theme_bw() +
  theme(text = element_text(size=10),
        legend.position="bottom")

f3_1=data%>%
  mutate(PRP=replace_na(RapidasPositivos,0),
         PRA_D=replace_na(Pruebas_diaPR,0),
         PRP_N=replace_na(PR_nuevos,0),
         Nuevos_Positivos=Nuevos_Positivos+PRP_N,
         neg_new=Pruebas_dia+PRA_D-Nuevos_Positivos)%>%
  dplyr::select(Dia, Descartados=neg_new, 
                Positivos=Nuevos_Positivos)%>%
  gather(res, count, -Dia)%>%
  uncount(count) %>%
  ggplot(aes(x = Dia, fill = res)) +
  geom_bar(position = "fill") +
  stat_fill_labels(size=3, angle=90)+
  #scale_fill_discrete_sequential(palette="BluGrn") +
  labs(y = "proportion", fill = "Resultado",
       #title = paste0("Proporción de positivos del total \n de muestras x dia"),
       caption = paste0("Actualizado al", format(as.Date(max(data$Dia)),"%d/%m"))) +
  theme_bw() +
  theme(text = element_text(size=10),
        legend.position="bottom")


f4=data %>%
  ggplot(aes(x = Dia)) +
  ylim(0,max(data$Total_Pruebas)*1.1)+
  geom_bar_interactive(aes(y = Pruebas_dia,tooltip =Pruebas_dia, fill = "Nuevos"), stat = "identity", alpha=.5)+
  geom_line(aes(y = Total_Pruebas, col = "Acumulados"), size=1) +
  geom_point_interactive(aes(y = Total_Pruebas,tooltip=Total_Pruebas), col = "#8B1C62")+
  scale_y_continuous(trans = "log10")+
  labs(y = "Número de pruebas analizadas (log10)", color = " Casos", fill = " ", 
       #title = paste0("Numero de casos confirmados"),
       caption = paste0("Actualizado al", format(as.Date(max(data$Dia)),"%d/%m"),
                        "\n Fuente Minsa. Repositorio:https://github.com/jincio/COVID_19_PERU")) +
  scale_fill_manual(values = c("Nuevos" = "#43CD80")) +
  scale_color_manual(values = c("Acumulados" = "#8B1C62")) +
  ggtitle("Número de pruebas moleculares analizadas COVID-19 \n (acumulados y nuevos), Perú")+
  theme_minimal() +
  theme(legend.position="bottom")

f4_1=data %>%
  mutate(Total_Pruebas=Total_Pruebas+replace_na(PruebasRapidas,0),
         Pruebas_dias=Pruebas_dia+replace_na(Pruebas_diaPR,0))%>%
  dplyr::select(Dia,Pruebas_dias,Total_Pruebas)%>%
  ggplot(aes(x = Dia)) +
  ylim(0,max(data$Total_Pruebas+data$PruebasRapidas,na.rm=TRUE)*1.1)+
  geom_bar_interactive(aes(y = Pruebas_dias,tooltip =Pruebas_dias, fill = "Nuevos"), stat = "identity", alpha=.5)+
  geom_line(aes(y = Total_Pruebas, col = "Acumulados"), size=1) +
  geom_point_interactive(aes(y = Total_Pruebas,tooltip =Total_Pruebas), col = "#8B1C62")+
  scale_y_continuous(trans = "log10")+
  labs(y = "Número de pruebas analizadas (log10)", color = " Casos", fill = " ", 
       #title = paste0("Numero de casos confirmados"),
       caption = paste0("Actualizado al", format(as.Date(max(data$Dia)),"%d/%m"),
                        "\n Fuente Minsa. Repositorio:https://github.com/jincio/COVID_19_PERU")) +
  scale_fill_manual(values = c("Nuevos" = "#43CD80")) +
  scale_color_manual(values = c("Acumulados" = "#8B1C62")) +
  ggtitle("Número de pruebas moleculares y rápidas \n analizadas COVID-19 (acumulados y nuevos), Perú")+
  theme_minimal() +
  theme(legend.position="bottom")

# f5=data%>%#mutate(Pruebas_diaPR=replace_na(Pruebas_diaPR,0))%>%
#   select(Dia,
#          Moleculares=Pruebas_dia,
#          Pruebas_Rap=Pruebas_diaPR)%>%
#   gather(tipo,numero, -Dia)%>%
#   ggplot(aes(fill=tipo, y=numero, x=Dia)) + 
#   geom_bar(position="dodge", stat="identity")+
#   geom_text(aes(label=numero), position=position_dodge(width=0.9),
#             angle = 90,size = 3)+
#   theme_minimal() +
#   theme(legend.position="bottom")

f5=data%>%#mutate(Pruebas_diaPR=replace_na(Pruebas_diaPR,0))%>%
  select(Dia,
         Moleculares=Pruebas_dia,
         Pruebas_Rap=Pruebas_diaPR)%>%
  gather(tipo,numero, -Dia)%>%
  ggplot(aes(fill=tipo, y=numero, x=Dia,tooltip=numero)) + 
  geom_bar_interactive(stat="identity")+
  labs(y = "Número de pruebas analizadas", color = " Casos", fill = " ", 
       #title = paste0("Numero de casos confirmados"),
       caption = paste0("Actualizado al", format(as.Date(max(data$Dia)),"%d/%m"),
                        "\n Fuente Minsa. Repositorio:https://github.com/jincio/COVID_19_PERU"))+
  ggtitle("Número de pruebas analizadas (moleculares y rápidas), Perú")+
  theme(legend.position="bottom")


f6=data%>%
  slice(21:n())%>%
  ggplot(aes(x=Dia))+
  ylim(0,1100)+
  geom_line(aes(y=Hospitalizados_UCI))+
  geom_point(aes(y = Hospitalizados_UCI), col = "#8B1C62")+
  geom_text_repel(
    aes(x=Dia,y=Hospitalizados_UCI,label = Hospitalizados_UCI), 
    vjust = -0.3,
    size = 3.1,
    box.padding = 0.05)+
  labs(y = "Hospitalizados camas UCI", color = " Casos", fill = " ", 
       #title = paste0("Numero de casos confirmados"),
       caption = paste0("Actualizado al", format(as.Date(max(data$Dia)),"%d/%m")))+
  ggtitle("Hospitalizados en camas UCI")+
  geom_hline(yintercept=276, linetype="dashed", 
             color = "red", size=1)+
  # geom_hline(yintercept=525, linetype="dashed", 
  #            color = "orange", size=1)+
  # geom_hline(yintercept=880, linetype="dashed", 
  #            color = "blue", size=1)+
    geom_hline(yintercept=1075, linetype="dashed", 
             color = "blue", size=1)+
   annotate(geom="text", 
            label="Capacidad inicial", x=max(data$Dia), 
            y=276, vjust=-1,hjust = 1)+
  # annotate(geom="text", 
  #          label="Capacidad al 20/04", x=max(data$Dia), 
  #          y=525, vjust=-1,hjust = 2)  +
  # annotate(geom="text", 
  #          label="Capacidad al 05/05: 880", x=max(data$Dia), 
  #          y=880, vjust=-1,hjust = 2) +
    annotate(geom="text", 
           label="Capacidad actual: 1075", x=max(data$Dia), 
           y=1075, vjust=-1,hjust = 2) +
  theme_minimal() +
  theme(legend.position="bottom")
```

```{r graficos2, message=FALSE, eval=FALSE}
dia_list <- tibble(time= 1:length(dat2$Dia), .name_repair = "minimal")
dat2 <-add_column(dat2, dia_list= dia_list)

dat2$Dia<- as.Date(as.POSIXct(dat2$Dia, 'GMT'))

# Fitting exp fn a data
## Fitting linear model to get initial parameters y = \alpha * exp(beta * x)
x <- unlist(dat2$dia_list$time)
y <- unlist(dat2$Positivos)
data.df <- data.frame(x = x, y = y)
exp.model0 <-lm(log(y) ~ x, data.df)
alpha.0 <- exp(coef(exp.model0)[1])
beta.0 <- coef(exp.model0)[2]

## Starting parameters
start <- list(alpha = alpha.0, beta = beta.0)
## Fitting nlm
exp.model <- nls(y ~ alpha*exp(beta*x), data = data.df, start = start)
#coef(exp.model)[1]
#coef(exp.model)[2]
alpha=coef(exp.model)[1]
beta<- coef(exp.model)[2]
form=paste0("y=",round(alpha,3),"*","exp(",round(beta,3),"*x)")
#Serie de numero de casos confirmados
library(scales)
f7<-dat2 %>%
  ggplot(aes(x = Dia)) +
  scale_x_date(labels = date_format("%b-%d"), breaks = date_breaks("7 days"), expand = c(0,1))+
  ylim(0,max(dat2$Positivos)*1.15)+
  geom_area(aes(y = Positivos, col = "Acumulados"), size=1, fill="#c9c4e0") +
  geom_point(aes(y = Positivos), col = "#474785") +
  geom_text(aes(Dia, Positivos, label = Positivos), vjust = -2, size=3)+
  geom_bar(aes(y = pos_new, fill = "Nuevos"), stat = "identity", alpha=.5)+
  geom_text(aes(Dia, pos_new, label = pos_new), vjust = 2, size=2)+
  #stat_smooth(aes(y=Positivos), method="glm", method.args = list(family = gaussian(link="log")),  se=FALSE, linetype=1, size=0.4, colour="blue") +
  labs(color= NULL, fill = NULL, caption = paste0("Actualizado al ", format(as.Date(max(dat2$Dia)),"%d-%m"))) +
  scale_fill_manual(values = c("Nuevos" = "#1c8b7d")) +
  scale_color_manual(values = c("Acumulados" = "#c9c4e0", "Tendencia exponencial" = "blue")) +
  theme(legend.position="bottom")+
  annotate("segment", x=as.Date("2020-03-05"), xend=as.Date("2020-03-07"), y = 76, yend = 76, colour = "blue")+
  #annotate("text", x=as.Date("2020-03-06"), y = 270, label = "Exponencial", size= 3)+
  #annotate("text", x=as.Date("2020-03-07"), y = 65, label = form, size= 3, colour="blue")+
  theme_minimal()
```

## Tendencia y número de casos (Acumulados y diarios) pruebas moleculares

- Usa el cursor para ver el número 

```{r Panelf1, message=FALSE, echo=FALSE}
girafe(code = print(f1) )
```


## Tendencia y número de casos (Acumulados y diarios) pruebas moleculares y pruebas rápidas

- Usa el cursor para ver el número 

```{r Panelf1_1, message=FALSE, echo=FALSE}

girafe(code = print(f1_1) )

```

## Proporción de casos positivos del total de pruebas analizadas.

```{r Panelf2, message=FALSE, echo=FALSE}
# Panel para publicacion
panel<- ggarrange(f2,
          ncol=1,nrow=1,
          font.label = list(size = 10, color = "black", face = "bold", family = NULL))
          annotate_figure(panel,
                top = text_grob("Proporción de casos positivos COVID-19, Perú (moleculares)", color = "#474785", face = "bold", size = 14),
                bottom = text_grob("Fuente: MINSA. Ver (https://jincio.github.io/COVID_19_PERU/Propagacion.html)", color = "black", hjust = 1, x = 1, face = "italic", size = 8)
                #left = text_grob("Figure arranged using ggpubr", color = "green", rot = 90),
                #fig.lab = "Figure 1", fig.lab.face = "bold"
)

```

## Proporción de casos positivos del total de pruebas analizadas (moleculares+rápidas).

```{r Panelf2_1, message=FALSE, echo=FALSE}
# Panel para publicacion
panel<- ggarrange(f2_1,
          ncol=1,nrow=1,
          font.label = list(size = 10, color = "black", face = "bold", family = NULL))
          annotate_figure(panel,
                top = text_grob("Proporción de casos positivos COVID-19 incluyendo pruebas rápidas, Perú", color = "#474785", face = "bold", size = 14),
                bottom = text_grob("Fuente: MINSA. Ver (https://jincio.github.io/COVID_19_PERU/Propagacion.html)", color = "black", hjust = 1, x = 1, face = "italic", size = 8)
                #left = text_grob("Figure arranged using ggpubr", color = "green", rot = 90),
                #fig.lab = "Figure 1", fig.lab.face = "bold"
)

```

## Proporción de casos positivos del total de pruebas moleculares analizadas (x dia)

```{r Panelf3, message=FALSE, echo=FALSE}

panel<- ggarrange(f3,
          ncol=1,nrow=1,
          font.label = list(size = 10, color = "black", face = "bold", family = NULL))
          annotate_figure(panel,
                top = text_grob("Proporción de casos positivos COVID-19 x dia, Perú", color = "#474785", face = "bold", size = 14),
                bottom = text_grob("Fuente: MINSA. Ver (https://jincio.github.io/COVID_19_PERU/Propagacion.html)", color = "black", hjust = 1, x = 1, face = "italic", size = 8)
                #left = text_grob("Figure arranged using ggpubr", color = "green", rot = 90),
                #fig.lab = "Figure 1", fig.lab.face = "bold"
)

```


## Proporción de casos positivos del total de pruebas moleculares y rápidas analizadas (x dia)

```{r Panelf3_1, message=FALSE, echo=FALSE}
# Panel para publicacion
panel<- ggarrange(f3_1,
          ncol=1,nrow=1,
          font.label = list(size = 10, color = "black", face = "bold", family = NULL))
          annotate_figure(panel,
                top = text_grob("Proporción de casos positivos COVID-19 x dia, Perú (moleculares y rápidas)", color = "#474785", face = "bold", size = 14),
                bottom = text_grob("Fuente: MINSA. Ver (https://jincio.github.io/COVID_19_PERU/Propagacion.html)", color = "black", hjust = 1, x = 1, face = "italic", size = 8)
                #left = text_grob("Figure arranged using ggpubr", color = "green", rot = 90),
                #fig.lab = "Figure 1", fig.lab.face = "bold"
)
```

## Fallecidos reportados 

```{r Panelfallecidos, message=FALSE, echo=FALSE}

girafe(code = print(fallecidos) )

```


## Número de pruebas moleculares analizadas (acumulados y diarios)

- Usa el cursor para ver el número 

```{r Panelf4, message=FALSE, echo=FALSE}
# Panel para publicacion
girafe(code = print(f4) )

```

## Número de pruebas moleculares + rápidas analizadas (acumulados y diarios)

- Usa el cursor para ver el número 

```{r Panelf4_1, message=FALSE, echo=FALSE}
# Panel para publicacion
girafe(code = print(f4_1) )

```


```{r Panelf5, message=FALSE, echo=FALSE}
# Panel para publicacion
girafe(code = print(f5) )

```


## Hospitalizados Camas-UCI

```{r}
panel<- ggarrange(f6,
          ncol=1,nrow=1,
          font.label = list(size = 10, color = "black", face = "bold", family = NULL))
          annotate_figure(panel,
                top = text_grob("Hospitalizados unidades UCI, Perú", color = "#474785", face = "bold", size = 14),
                bottom = text_grob("Fuente: MINSA. Ver (https://perucovid19.netlify.app/propagacion)", color = "black", hjust = 1, x = 1, face = "italic", size = 8)
                #left = text_grob("Figure arranged using ggpubr", color = "green", rot = 90),
                #fig.lab = "Figure 1", fig.lab.face = "bold"
)
```

## Comparaciones con otros países. 

```{r comparacion1, echo=FALSE}
confirmed <- "https://raw.github.com/CSSEGISandData/COVID-19/master/csse_covid_19_data/csse_covid_19_time_series/time_series_covid19_confirmed_global.csv"

WorldData<-import(file = confirmed)%>%
  mutate(type="confirmed")%>%
  tidyr::gather(Fecha,Valor,
                -c(type,"Province/State",
                        "Country/Region"))%>%
  dplyr::select(Country="Country/Region",
                                    Provincia="Province/State",
                                    type,
                                    Valor,
                                    Fecha)

paises<- c("Peru","Chile","Ecuador", "Brazil")

d1=WorldData%>%filter(type=="confirmed",
                   Country%in%paises,
                   Valor>0)%>%
  group_by(Country)%>%
  mutate(Fecha=as.Date(Fecha,"%m/%d/"))%>%
  mutate(start = first(Fecha),
         Dstart=Fecha-start)%>%
  ungroup()%>%
  mutate(log=log(Valor+0.01))%>%
  filter(Dstart>2)
  
p=d1%>%
  ggplot(aes(x = Dstart,y=Valor,group=Country)) +
  geom_line(aes(col = Country))+
  scale_y_continuous(trans = "log10")+
  geom_dl(aes(label = Country), 
          method = list(dl.trans(x = x + 0.2), "last.points", cex = 0.8))+
  labs(y="Confirmados", x="Número de días desde el primer caso")


```

```{r PanelAL1, echo=FALSE, fig.height=7, message=FALSE, warning=FALSE}
panel<-ggarrange(p,
          ncol=1,nrow=1,
          font.label = list(size = 10, color = "black", face = "bold", family = NULL))

annotate_figure(panel,
                top = text_grob("Casos confirmados en escala log10", color = "#474785", face = "bold", size = 14),
                bottom = text_grob("Fuente: JHU", color = "black", hjust = 1, x = 1, face = "italic", size = 8))
```

Código explicado [Aquí](https://joseincio.com/post/ggplot-lines-en-log-y-y-axis-en-conteo/)

### Comparación Fallecidos

```{r comparacion2, echo=FALSE}
deaths <- "https://raw.github.com/CSSEGISandData/COVID-19/master/csse_covid_19_data/csse_covid_19_time_series/time_series_covid19_deaths_global.csv"

WorldData<-import(file = deaths)%>%
  mutate(type="deaths")%>%
  tidyr::gather(Fecha,Valor,
                -c(type,"Province/State",
                        "Country/Region"))%>%
  dplyr::select(Country="Country/Region",
                                    Provincia="Province/State",
                                    type,
                                    Valor,
                                    Fecha)

paises<- c("Peru","Chile","Ecuador", "Brazil")

d1=WorldData%>%filter(type=="deaths",
                   Country%in%paises,
                   Valor>0)%>%
  group_by(Country)%>%
  mutate(Fecha=as.Date(Fecha,"%m/%d/"))%>%
  mutate(start = first(Fecha),
         Dstart=Fecha-start)%>%
  ungroup()%>%
  mutate(log=log(Valor+0.01))%>%
  filter(Dstart>2)
  
p=d1%>%
  ggplot(aes(x = Dstart,y=Valor,group=Country)) +
  geom_line(aes(col = Country))+
  scale_y_continuous(trans = "log10")+
  geom_dl(aes(label = Country), 
          method = list(dl.trans(x = x + 0.2), "last.points", cex = 0.8))+
  labs(y="Fallecidos", x="Número de días desde el primer caso")


```

```{r PanelAL2, echo=FALSE, fig.height=7, message=FALSE, warning=FALSE}
panel<-ggarrange(p,
          ncol=1,nrow=1,
          font.label = list(size = 10, color = "black", face = "bold", family = NULL))

annotate_figure(panel,
                top = text_grob("Fallecidos en escala log10", color = "#474785", face = "bold", size = 14),
                bottom = text_grob("Fuente: JHU", color = "black", hjust = 1, x = 1, face = "italic", size = 8))
```


## Tabla

```{r}
data%>%
  dplyr::select(Dia,
                "Pruebas analizadas"="Total_Pruebas",
                Positivos,
                Descartados,
                TasaPositivos)%>%
  mutate(Dia = as.character(Dia),
         TasaPositivos = round(TasaPositivos, 2)) %>% 
  arrange(desc(Dia)) %>% 
  DT::datatable(
    options = list(pageLength = 10, 
                   lengthMenu = c(10, 25, 40),
                   language = list(lengthMenu = "Mostrar _MENU_ entradas",
                                   info ="Mostrando _START_ al _END_ de _TOTAL_ entradas",
                                   search = "Buscar:",
                                   paginate = list(previous = "Anterior",
                                                   'next' = "Siguiente"))
                   ),
    rownames = FALSE
  )
            
```


Para los gráficos he adaptado del post de Gabriel Carrasco Escobar (http://gcarrasco.rbind.io/blog/covid19_viz/)


# Informes de Minsa

Los reportes se construyen a partir de las notas de prensa publicadas aquí:
https://www.gob.pe/busquedas?contenido[]=noticias&institucion[]=minsa&reason=sheet&sheet=1
y de los reportes de la sala situacional. 

04/13

https://www.gob.pe/institucion/minsa/noticias/112315-minsa-casos-confirmados-por-coronavirus-covid-19-ascienden-a-9-784-en-el-peru-comunicado-n-64

03/29

https://www.gob.pe/institucion/minsa/noticias/111590-minsa-casos-confirmados-por-coronavirus-covid-19-ascienden-a-852-en-el-peru-comunicado-n-40

03/28 

<blockquote class="twitter-tweet"><p lang="es" dir="ltr">📄Reporte │ Esta es la situación del coronavirus <a href="https://twitter.com/hashtag/COVID19?src=hash&amp;ref_src=twsrc%5Etfw">#COVID19</a> en Perú hasta las 00:00 horas del 28 de marzo. <a href="https://twitter.com/hashtag/Per%C3%BAEst%C3%A1EnNuestrasManos?src=hash&amp;ref_src=twsrc%5Etfw">#PerúEstáEnNuestrasManos</a><br><br>Para más información, visita: <a href="https://t.co/F4GaDrvulE">https://t.co/F4GaDrvulE</a> <a href="https://t.co/kxI5j275r3">pic.twitter.com/kxI5j275r3</a></p>&mdash; Ministerio de Salud (@Minsa_Peru) <a href="https://twitter.com/Minsa_Peru/status/1243956611653214209?ref_src=twsrc%5Etfw">March 28, 2020</a></blockquote> <script async src="https://platform.twitter.com/widgets.js" charset="utf-8"></script>

03/25

<blockquote class="twitter-tweet"><p lang="es" dir="ltr">🗓 Reporte │ Esta es la situación del coronavirus <a href="https://twitter.com/hashtag/COVID19?src=hash&amp;ref_src=twsrc%5Etfw">#COVID19</a> en Perú hasta las 00:00 horas del 25 de marzo. <a href="https://twitter.com/hashtag/Per%C3%BAEst%C3%A1EnNuestrasManos?src=hash&amp;ref_src=twsrc%5Etfw">#PerúEstáEnNuestrasManos</a><br><br>Para más información, visita: <a href="https://t.co/F4GaDrvulE">https://t.co/F4GaDrvulE</a> <a href="https://t.co/9wE4kaIYZ5">pic.twitter.com/9wE4kaIYZ5</a></p>&mdash; Ministerio de Salud (@Minsa_Peru) <a href="https://twitter.com/Minsa_Peru/status/1242872053709115395?ref_src=twsrc%5Etfw">March 25, 2020</a></blockquote> <script async src="https://platform.twitter.com/widgets.js" charset="utf-8"></script>

03/24

Dos fallecidos 

<blockquote class="twitter-tweet"><p lang="es" dir="ltr">🔴COMUNICADO | El <a href="https://twitter.com/hashtag/Minsa?src=hash&amp;ref_src=twsrc%5Etfw">#Minsa</a> lamenta informar el sensible fallecimiento de dos personas por <a href="https://twitter.com/hashtag/COVID19?src=hash&amp;ref_src=twsrc%5Etfw">#COVID19</a> en territorio peruano. Se trata de un varón de 38 años y una mujer de 66 años. Extendemos nuestras condolencias a sus familias. <a href="https://t.co/xrsq52SpwW">pic.twitter.com/xrsq52SpwW</a></p>&mdash; Ministerio de Salud (@Minsa_Peru) <a href="https://twitter.com/Minsa_Peru/status/1242488321869262848?ref_src=twsrc%5Etfw">March 24, 2020</a></blockquote> <script async src="https://platform.twitter.com/widgets.js" charset="utf-8"></script>

03/23

<blockquote class="twitter-tweet"><p lang="es" dir="ltr">🗓 Reporte │ Esta es la situación del coronavirus <a href="https://twitter.com/hashtag/COVID19?src=hash&amp;ref_src=twsrc%5Etfw">#COVID19</a> en Perú hasta las 1:00 horas del 23 de marzo. Se registran 36 ciudadanos hospitalizados. Esta actualización corrige información publicada. <a href="https://twitter.com/hashtag/Per%C3%BAEst%C3%A1EnNuestrasManos?src=hash&amp;ref_src=twsrc%5Etfw">#PerúEstáEnNuestrasManos</a><br><br>Para más información, visita: <a href="https://t.co/F4GaDrvulE">https://t.co/F4GaDrvulE</a> <a href="https://t.co/zYNDZNOSrL">pic.twitter.com/zYNDZNOSrL</a></p>&mdash; Ministerio de Salud (@Minsa_Peru) <a href="https://twitter.com/Minsa_Peru/status/1242146715588853761?ref_src=twsrc%5Etfw">March 23, 2020</a></blockquote> <script async src="https://platform.twitter.com/widgets.js" charset="utf-8"></script>

03/22 

<blockquote class="twitter-tweet"><p lang="es" dir="ltr">🗓 Reporte │ Esta es la situación del coronavirus <a href="https://twitter.com/hashtag/COVID19?src=hash&amp;ref_src=twsrc%5Etfw">#COVID19</a> en Perú hasta las 2:30 horas del 22 de marzo. Se registran 31 ciudadanos hospitalizados. <a href="https://twitter.com/hashtag/Per%C3%BAEst%C3%A1EnNuestrasManos?src=hash&amp;ref_src=twsrc%5Etfw">#PerúEstáEnNuestrasManos</a><br><br>Para más información, visita: <a href="https://t.co/F4GaDrvulE">https://t.co/F4GaDrvulE</a> <a href="https://t.co/GWRxaHvY2B">pic.twitter.com/GWRxaHvY2B</a></p>&mdash; Ministerio de Salud (@Minsa_Peru) <a href="https://twitter.com/Minsa_Peru/status/1241831353684983808?ref_src=twsrc%5Etfw">March 22, 2020</a></blockquote> <script async src="https://platform.twitter.com/widgets.js" charset="utf-8"></script>

03/21

Casos:

https://www.gob.pe/8662

<blockquote class="twitter-tweet"><p lang="es" dir="ltr">🔴COMUNICADO | El <a href="https://twitter.com/hashtag/Minsa?src=hash&amp;ref_src=twsrc%5Etfw">#Minsa</a> lamenta informar que hoy, sábado 21 de marzo, a las 07:20 horas, se registró el sensible fallecimiento de una persona con <a href="https://twitter.com/hashtag/COVID19?src=hash&amp;ref_src=twsrc%5Etfw">#COVID19</a> en Piura. El ministerio extiende sus condolencias a la familia. <a href="https://t.co/ZwMefFiTsq">pic.twitter.com/ZwMefFiTsq</a></p>&mdash; Ministerio de Salud (@Minsa_Peru) <a href="https://twitter.com/Minsa_Peru/status/1241395322632503300?ref_src=twsrc%5Etfw">March 21, 2020</a></blockquote> <script async src="https://platform.twitter.com/widgets.js" charset="utf-8"></script>


03/20

### Casos

<blockquote class="twitter-tweet"><p lang="es" dir="ltr">🗓 Reporte │ Esta es la situación del coronavirus <a href="https://twitter.com/hashtag/COVID19?src=hash&amp;ref_src=twsrc%5Etfw">#COVID19</a> en Perú hasta las 12:00 horas del 20 de marzo. <a href="https://twitter.com/hashtag/Per%C3%BAEst%C3%A1EnNuestrasManos?src=hash&amp;ref_src=twsrc%5Etfw">#PerúEstáEnNuestrasManos</a><br><br>Para más información, visita: <a href="https://t.co/F4GaDrvulE">https://t.co/F4GaDrvulE</a> <a href="https://t.co/Kg7Gr2QRRL">pic.twitter.com/Kg7Gr2QRRL</a></p>&mdash; Ministerio de Salud (@Minsa_Peru) <a href="https://twitter.com/Minsa_Peru/status/1241080637622292482?ref_src=twsrc%5Etfw">March 20, 2020</a></blockquote> <script async src="https://platform.twitter.com/widgets.js" charset="utf-8"></script>

<blockquote class="twitter-tweet"><p lang="es" dir="ltr">🔴COMUNICADO | El <a href="https://twitter.com/hashtag/Minsa?src=hash&amp;ref_src=twsrc%5Etfw">#Minsa</a> informa que, a las 9:17 horas de hoy, viernes 20 de marzo, se registró la muerte de una persona con <a href="https://twitter.com/hashtag/COVID19?src=hash&amp;ref_src=twsrc%5Etfw">#COVID19</a> en territorio peruano. Expresamos nuestras más sentidas condolencias a sus familiares. <a href="https://t.co/B8MEz7alXR">pic.twitter.com/B8MEz7alXR</a></p>&mdash; Ministerio de Salud (@Minsa_Peru) <a href="https://twitter.com/Minsa_Peru/status/1241048470955458560?ref_src=twsrc%5Etfw">March 20, 2020</a></blockquote> <script async src="https://platform.twitter.com/widgets.js" charset="utf-8"></script>
03/19 

Casos: 
<blockquote class="twitter-tweet"><p lang="es" dir="ltr">🗓 Reporte │ Esta es la situación del coronavirus <a href="https://twitter.com/hashtag/COVID19?src=hash&amp;ref_src=twsrc%5Etfw">#COVID19</a> en Perú hasta las 12:00 horas del 19 de marzo. Se registran dos altas. <a href="https://twitter.com/hashtag/Per%C3%BAEst%C3%A1EnNuestrasManos?src=hash&amp;ref_src=twsrc%5Etfw">#PerúEstáEnNuestrasManos</a><br><br>Para más información, visita: <a href="https://t.co/F4GaDrN5dc">https://t.co/F4GaDrN5dc</a> <a href="https://t.co/zYppUus7Ip">pic.twitter.com/zYppUus7Ip</a></p>&mdash; Ministerio de Salud (@Minsa_Peru) <a href="https://twitter.com/Minsa_Peru/status/1240706791366733824?ref_src=twsrc%5Etfw">March 19, 2020</a></blockquote> <script async src="https://platform.twitter.com/widgets.js" charset="utf-8"></script>

Fallecidos: 

Segundo y tercero
<blockquote class="twitter-tweet"><p lang="es" dir="ltr">🔴 URGENTE | El <a href="https://twitter.com/hashtag/Minsa?src=hash&amp;ref_src=twsrc%5Etfw">#Minsa</a> lamenta informar la sensible muerte de dos ciudadanos por coronavirus <a href="https://twitter.com/hashtag/COVID19?src=hash&amp;ref_src=twsrc%5Etfw">#COVID19</a> en territorio peruano. Extendemos nuestras condolencias a sus familias. <a href="https://t.co/UF5X1ukqtR">pic.twitter.com/UF5X1ukqtR</a></p>&mdash; Ministerio de Salud (@Minsa_Peru) <a href="https://twitter.com/Minsa_Peru/status/1240818095280869377?ref_src=twsrc%5Etfw">March 20, 2020</a></blockquote> <script async src="https://platform.twitter.com/widgets.js" charset="utf-8"></script>

Primero 

<blockquote class="twitter-tweet"><p lang="es" dir="ltr">🔴COMUNICADO | El <a href="https://twitter.com/hashtag/Minsa?src=hash&amp;ref_src=twsrc%5Etfw">#Minsa</a> lamenta informar que, a las 15:00 horas de hoy, jueves 19 de marzo, se registró el primer fallecimiento por <a href="https://twitter.com/hashtag/COVID19?src=hash&amp;ref_src=twsrc%5Etfw">#COVID19</a>. <a href="https://t.co/sgC0nhk87b">pic.twitter.com/sgC0nhk87b</a></p>&mdash; Ministerio de Salud (@Minsa_Peru) <a href="https://twitter.com/Minsa_Peru/status/1240761528007221249?ref_src=twsrc%5Etfw">March 19, 2020</a></blockquote> <script async src="https://platform.twitter.com/widgets.js" charset="utf-8"></script>
03/18

<blockquote class="twitter-tweet"><p lang="es" dir="ltr">🗓 Reporte │ Esta es la situación del coronavirus <a href="https://twitter.com/hashtag/COVID19?src=hash&amp;ref_src=twsrc%5Etfw">#COVID19</a> en Perú hasta las 7:00 horas del 18 de marzo. <a href="https://twitter.com/hashtag/Per%C3%BAEst%C3%A1EnNuestrasManos?src=hash&amp;ref_src=twsrc%5Etfw">#PerúEstáEnNuestrasManos</a><br><br>Para más información, visita: <a href="https://t.co/F4GaDrvulE">https://t.co/F4GaDrvulE</a> <a href="https://t.co/pPPwxu13dG">pic.twitter.com/pPPwxu13dG</a></p>&mdash; Ministerio de Salud (@Minsa_Peru) <a href="https://twitter.com/Minsa_Peru/status/1240305962256343040?ref_src=twsrc%5Etfw">March 18, 2020</a></blockquote> <script async src="https://platform.twitter.com/widgets.js" charset="utf-8"></script>

03/17 

<blockquote class="twitter-tweet"><p lang="es" dir="ltr">🗓 Reporte │ Esta es la situación del coronavirus <a href="https://twitter.com/hashtag/COVID19?src=hash&amp;ref_src=twsrc%5Etfw">#COVID19</a> en Perú hasta las 8:20 horas del 17 de marzo. <a href="https://twitter.com/hashtag/Per%C3%BAEst%C3%A1EnNuestrasManos?src=hash&amp;ref_src=twsrc%5Etfw">#PerúEstáEnNuestrasManos</a><br><br>Para más información, visita: <a href="https://t.co/F4GaDrvulE">https://t.co/F4GaDrvulE</a> <a href="https://t.co/8yojgp7eYw">pic.twitter.com/8yojgp7eYw</a></p>&mdash; Ministerio de Salud (@Minsa_Peru) <a href="https://twitter.com/Minsa_Peru/status/1239982787404455940?ref_src=twsrc%5Etfw">March 17, 2020</a></blockquote> <script async src="https://platform.twitter.com/widgets.js" charset="utf-8"></script>

03/16 

<blockquote class="twitter-tweet"><p lang="es" dir="ltr">🗓 Reporte │ Esta es la situación del coronavirus <a href="https://twitter.com/hashtag/COVID19?src=hash&amp;ref_src=twsrc%5Etfw">#COVID19</a> en Perú hasta las 8:46 horas del 16 de marzo. <a href="https://twitter.com/hashtag/Per%C3%BAEst%C3%A1EnNuestrasManos?src=hash&amp;ref_src=twsrc%5Etfw">#PerúEstáEnNuestrasManos</a><br><br>Para más información, visita: <a href="https://t.co/F4GaDrvulE">https://t.co/F4GaDrvulE</a> <a href="https://t.co/fsY4PTgtFL">pic.twitter.com/fsY4PTgtFL</a></p>&mdash; Ministerio de Salud (@Minsa_Peru) <a href="https://twitter.com/Minsa_Peru/status/1239569760704253952?ref_src=twsrc%5Etfw">March 16, 2020</a></blockquote> <script async src="https://platform.twitter.com/widgets.js" charset="utf-8"></script>


03/15

<blockquote class="twitter-tweet"><p lang="es" dir="ltr">🗓 Reporte │ Esta es la situación del coronavirus en Perú hasta las 13:10 horas del 15 de marzo. <br><br>Para más información, visita: <a href="https://t.co/F4GaDrvulE">https://t.co/F4GaDrvulE</a> <a href="https://t.co/HUR87UVlxQ">pic.twitter.com/HUR87UVlxQ</a></p>&mdash; Ministerio de Salud (@Minsa_Peru) <a href="https://twitter.com/Minsa_Peru/status/1239264360549224449?ref_src=twsrc%5Etfw">March 15, 2020</a></blockquote> <script async src="https://platform.twitter.com/widgets.js" charset="utf-8"></script>

03/14

<blockquote class="twitter-tweet"><p lang="es" dir="ltr">🗓 Reporte │ Esta es la situación del coronavirus en Perú hasta las 19:20 horas del 14 de marzo. <br><br>Para más información, visita: <a href="https://t.co/F4GaDrvulE">https://t.co/F4GaDrvulE</a> <a href="https://t.co/102MJF7uPE">pic.twitter.com/102MJF7uPE</a></p>&mdash; Ministerio de Salud (@Minsa_Peru) <a href="https://twitter.com/Minsa_Peru/status/1238994119646744578?ref_src=twsrc%5Etfw">March 15, 2020</a></blockquote> <script async src="https://platform.twitter.com/widgets.js" charset="utf-8"></script>

03/13

<blockquote class="twitter-tweet"><p lang="es" dir="ltr">🗓 Reporte │ Esta es la situación del coronavirus en Perú hasta las 16:00 horas del 13 de marzo. <br><br>Para más información, visita: <a href="https://t.co/ATXAITDSWN">https://t.co/ATXAITDSWN</a> <a href="https://t.co/ERDFeBV7Tq">pic.twitter.com/ERDFeBV7Tq</a></p>&mdash; Ministerio de Salud (@Minsa_Peru) <a href="https://twitter.com/Minsa_Peru/status/1238579158852263936?ref_src=twsrc%5Etfw">March 13, 2020</a></blockquote> <script async src="https://platform.twitter.com/widgets.js" charset="utf-8"></script>

03/12

<blockquote class="twitter-tweet"><p lang="es" dir="ltr">🗓 Reporte │ Esta es la situación del coronavirus en Perú hasta las 9:55 horas del 12 de marzo. <br><br>Para más información, visita: <a href="https://t.co/ATXAITDSWN">https://t.co/ATXAITDSWN</a> <a href="https://t.co/Yr2gGdPc1f">pic.twitter.com/Yr2gGdPc1f</a></p>&mdash; Ministerio de Salud (@Minsa_Peru) <a href="https://twitter.com/Minsa_Peru/status/1238126203485270022?ref_src=twsrc%5Etfw">March 12, 2020</a></blockquote> <script async src="https://platform.twitter.com/widgets.js" charset="utf-8"></script>

03/11

<blockquote class="twitter-tweet"><p lang="es" dir="ltr">🗓 Reporte │ Esta es la situación del coronavirus en Perú hasta las 20:00 horas del 11 de marzo. <br><br>Para más información, visita: <a href="https://t.co/ATXAITDSWN">https://t.co/ATXAITDSWN</a> <a href="https://t.co/RgArH78FMz">pic.twitter.com/RgArH78FMz</a></p>&mdash; Ministerio de Salud (@Minsa_Peru) <a href="https://twitter.com/Minsa_Peru/status/1237916429975945217?ref_src=twsrc%5Etfw">March 12, 2020</a></blockquote> <script async src="https://platform.twitter.com/widgets.js" charset="utf-8"></script>

03/10

<blockquote class="twitter-tweet"><p lang="es" dir="ltr">🗓 Reporte │ Esta es la situación del coronavirus en Perú hasta las 8:00 horas del 10 de marzo. <br><br>Para más información, visita: <a href="https://t.co/Mv594Y83Y2">https://t.co/Mv594Y83Y2</a> <a href="https://t.co/y5o2DZffuL">pic.twitter.com/y5o2DZffuL</a></p>&mdash; Ministerio de Salud (@Minsa_Peru) <a href="https://twitter.com/Minsa_Peru/status/1237366697591541766?ref_src=twsrc%5Etfw">March 10, 2020</a></blockquote> <script async src="https://platform.twitter.com/widgets.js" charset="utf-8"></script>

03/09

<blockquote class="twitter-tweet"><p lang="es" dir="ltr">🗓 Reporte │ Esta es la situación del coronavirus en Perú hasta las 8:30 horas del 9 de marzo. <br><br>Para más información, visita: <a href="https://t.co/ATXAITDSWN">https://t.co/ATXAITDSWN</a> <a href="https://t.co/VUWdMFaJkJ">pic.twitter.com/VUWdMFaJkJ</a></p>&mdash; Ministerio de Salud (@Minsa_Peru) <a href="https://twitter.com/Minsa_Peru/status/1237064965468667904?ref_src=twsrc%5Etfw">March 9, 2020</a></blockquote> <script async src="https://platform.twitter.com/widgets.js" charset="utf-8"></script>

03/08

https://www.americatv.com.pe/noticias/actualidad/minsa-confirma-nuevo-caso-coronavirus-peru-n407677?hootPostID=e28f310a3c6b843dce1663d1e934ffed

Este tweet fue RT por el Minsa, por eso asumo que es la información oficial. MINSA no publicó ningún reporte como en los dias anteriores o posteriores. 



```{r, eval=FALSE}
#Gráfico de líneas antiguo
p1=data%>%
  dplyr::group_by(Dia)%>%
  dplyr::summarise(Positivos=max(Positivos))%>%
  ggplot(aes(x=Dia,y=Positivos, label=Positivos))+
  ggtitle("Pacientes positivos (acumulados)")+
  geom_line()+geom_label()
p2=data%>%
  dplyr::group_by(Dia)%>%
  dplyr::summarise(Positivos=max(Positivos))%>%
  mutate(lag=lag(Positivos),
         Nuevos=Positivos-lag)%>%
  ggplot(aes(x=Dia,y=Nuevos, label=Nuevos))+
  ggtitle("Pacientes nuevos por dia")+
  geom_line()+geom_label()
grid.arrange(p1, p2, ncol = 1)
```


# Responsables 

Colaboran para la elaboración de los gráficos:

- Francisco Rodríguez
- Gabriel Carrasco
- Joan Martinez
- José Incio
- Samuel Calderon


