---
title: "Propagacion"
---

```{r setup, include=FALSE}
knitr::opts_chunk$set(echo = FALSE)
```

# Monitoreo de casos 

```{r Librerias, echo=FALSE, message=FALSE}
library(rio)
library(dplyr)
library(tidyr)
library(ggplot2)
library(gridExtra)
library(kableExtra)
library(JLutils) # devtools::install_github("larmarange/JLutils")
library(tidyverse)
library(cowplot)
library(sf)
library(readxl)
library(cowplot)
library(ggpubr)
data=import("reportes_minsa.xlsx")
```

```{r Graficos}
dat2 <- data %>%
  dplyr::group_by(Dia)%>%
  dplyr::summarise(Total_Pruebas=max(Total_Pruebas),
                   Positivos=max(Positivos))%>%
  mutate(pos_new=Positivos-lag(Positivos,default = 0),
         pruebas_dia=Total_Pruebas-lag(Total_Pruebas,default = 0))
f3=dat2 %>%
  mutate(neg_new=pruebas_dia-pos_new)%>%
  dplyr::select(Dia, Descartados=neg_new, 
                Positivos=pos_new)%>%
  gather(res, count, -Dia)%>%
  uncount(count) %>%
  ggplot(aes(x = Dia, fill = res)) +
  geom_bar(position = "fill") +
  stat_fill_labels(size=2)+
  #scale_fill_discrete_sequential(palette="BluGrn") +
  labs(y = "proportion", fill = "Resultado",
       #title = paste0("Proporción de positivos del total \n de muestras x dia"),
       caption = paste0("Actualizado al", format(as.Date(max(data$Dia)),"%d/%m"))) +
  theme_bw() +
  theme(text = element_text(size=10),
        legend.position="bottom")

f1=dat2 %>%
  ggplot(aes(x = Dia)) +
  ylim(0,max(dat2$Positivos)*1.1)+
  geom_bar(aes(y = pos_new, fill = "Nuevos"), stat = "identity", alpha=.5)+
  geom_label(aes(Dia, pos_new, label = pos_new), vjust = 0.5,label.size = 0.10)+
  geom_line(aes(y = Positivos, col = "Acumulados"), size=1) +
  geom_point(aes(y = Positivos), col = "#8B1C62") +
  geom_label(aes(Dia, Positivos, label = Positivos), vjust = -0.3,
             label.size = 0.07)+
  labs(y = "Número de casos reportados", color = " Casos", fill = " ", 
       #title = paste0("Numero de casos confirmados"),
       caption = paste0("Actualizado al", format(as.Date(max(data$Dia)),"%d/%m"))) +
  scale_fill_manual(values = c("Nuevos" = "#43CD80")) +
  scale_color_manual(values = c("Acumulados" = "#8B1C62")) +
  #scale_y_continuous() +
  theme_minimal() +
  theme(legend.position="bottom")


f2=data %>%
  dplyr::select(Dia, Positivos, Descartados)%>%
  gather(res, count, -Dia)%>%
  uncount(count) %>%
  ggplot(aes(x = Dia, fill = res)) +
  geom_bar(position = "fill") +
  stat_fill_labels(size=2)+
  #scale_fill_discrete_sequential(palette="BluGrn") +
  labs(y = "proportion", fill = "Resultado",
       title = paste0("Proporción de positivos del total \nde muestras analizadas"),
       caption = paste0("Actualizado al", format(as.Date(max(data$Dia)),"%d/%m"))) +
  theme_bw() +
  theme(legend.position="bottom")

f4=dat2 %>%
  ggplot(aes(x = Dia)) +
  ylim(0,max(dat2$Total_Pruebas)*1.1)+
  geom_bar(aes(y = pruebas_dia, fill = "Nuevos"), stat = "identity", alpha=.5)+
  geom_label(aes(Dia, pruebas_dia, label = pruebas_dia), vjust = 0.5)+
  geom_line(aes(y = Total_Pruebas, col = "Acumulados"), size=1) +
  geom_point(aes(y = Total_Pruebas), col = "#8B1C62") +
  geom_label(aes(Dia, Total_Pruebas, label = Total_Pruebas), vjust = -0.5,
             label.size = 0.07)+
  labs(y = "Numero de pruebas reportadas", color = " Pruebas", fill = " ",
       #title = paste0("Numero de pruebas aplicadas"),
       caption = paste0("Actualizado al", format(as.Date(max(data$Dia)),"%d/%m"))) +
  scale_fill_manual(values = c("Nuevos" = "#43CD80")) +
  scale_color_manual(values = c("Acumulados" = "#8B1C62")) +
  #scale_y_continuous(sec.axis = sec_axis(~ .)) +
  theme_minimal() +
  theme(legend.position="bottom")

f5=dat2 %>%
  ggplot(aes(x = Dia)) +
  ylim(0,max(dat2$pruebas_dia)*1.05)+
  geom_bar(aes(y = pos_new, fill = "Casos Positivos"), stat = "identity", alpha=.5)+
  geom_label(aes(Dia, pos_new, label = pos_new), vjust = 0.5)+
  geom_line(aes(y = pruebas_dia, col = "Pruebas"), size=1) +
  geom_point(aes(y = pruebas_dia), col = "#8B1C62") +
  geom_label(aes(Dia, pruebas_dia, label = pruebas_dia), vjust = -0.5,
             label.size = 0.07)+
  labs(y = " ", color = " Casos", fill = " ",
       #title = paste0("Pruebas y casos positivos por dia"),
       caption = paste0("Actualizado al", format(as.Date(max(data$Dia)),"%d/%m"))) +
  scale_fill_manual(values = c("Casos Positivos" = "#43CD80")) +
  scale_color_manual(values = c("Pruebas" = "#8B1C62")) +
  #scale_y_continuous(sec.axis = sec_axis(~ .)) +
  theme_minimal() +
  theme(legend.position="bottom")


f6=dat2 %>%
  ggplot(aes(x = Dia)) +
  ylim(0,max(dat2$Total_Pruebas)*1.1)+
  geom_bar(aes(y = Positivos, fill = "Positivos Acumulados"), stat = "identity", alpha=.5)+
  geom_label(aes(Dia, Positivos, label = Positivos), vjust = 0.5,label.size = 0.10)+
  geom_line(aes(y = Total_Pruebas, col = "Pruebas Acumuladas"), size=1) +
  geom_point(aes(y = Total_Pruebas), col = "#8B1C62") +
  geom_label(aes(Dia, Total_Pruebas, label = Total_Pruebas), vjust = -0.3,
             label.size = 0.07)+
  labs(y = "", color = " Casos", fill = " ", 
       #title = paste0("Tendencias acumuladas"),
       caption = paste0("Actualizado al", format(as.Date(max(data$Dia)),"%d/%m"))) +
  scale_fill_manual(values = c("Positivos Acumulados" = "#43CD80")) +
  scale_color_manual(values = c("Pruebas Acumuladas" = "#8B1C62")) +
  #scale_y_continuous() +
  theme_minimal() +
  theme(legend.position="bottom")
```

```{r graficos2, message=FALSE}
dia_list <- tibble(time= 1:length(dat2$Dia), .name_repair = "minimal")
dat2 <-add_column(dat2, dia_list= dia_list)

dat2$Dia<- as.Date(as.POSIXct(dat2$Dia, 'GMT'))

# Fitting exp fn a data
## Fitting linear model to get initial parameters y = \alpha * exp(beta * x)
x <- unlist(dat2$dia_list$time)
y <- unlist(dat2$Positivos)
data.df <- data.frame(x = x, y = y)
exp.model0 <-lm(log(y) ~ x, data.df)
alpha.0 <- exp(coef(exp.model0)[1])
beta.0 <- coef(exp.model0)[2]

## Starting parameters
start <- list(alpha = alpha.0, beta = beta.0)
## Fitting nlm
exp.model <- nls(y ~ alpha*exp(beta*x), data = data.df, start = start)
#coef(exp.model)[1]
#coef(exp.model)[2]

#Serie de numero de casos confirmados
library(scales)
f7<-dat2 %>%
  ggplot(aes(x = Dia)) +
  scale_x_date(labels = date_format("%b-%d"), breaks = date_breaks("2 days"), expand = c(0,1))+
  ylim(0,max(dat2$Positivos)*1.15)+
  geom_area(aes(y = Positivos, col = "Acumulados"), size=1, fill="#c9c4e0") +
  geom_point(aes(y = Positivos), col = "#474785") +
  geom_text(aes(Dia, Positivos, label = Positivos), vjust = -2, size=3)+
  geom_bar(aes(y = pos_new, fill = "Nuevos"), stat = "identity", alpha=.5)+
  geom_text(aes(Dia, pos_new, label = pos_new), vjust = 2, size=2)+
  stat_smooth(aes(y=Positivos), method="glm", method.args = list(family = gaussian(link="log")),  se=FALSE, linetype=1, size=0.4, colour="blue") +
  labs(color= NULL, fill = NULL, caption = paste0("Actualizado al ", format(as.Date(max(dat2$Dia)),"%d-%m"))) +
  scale_fill_manual(values = c("Nuevos" = "#1c8b7d")) +
  scale_color_manual(values = c("Acumulados" = "#c9c4e0", "Tendencia exponencial" = "blue")) +
  theme(legend.position="bottom")+
  annotate("segment", x=as.Date("2020-03-05"), xend=as.Date("2020-03-07"), y = 76, yend = 76, colour = "blue")+
#  annotate("text", x=as.Date("2020-03-06"), y = 270, label = "Exponencial", size= 3)+
  annotate("text", x=as.Date("2020-03-07"), y = 65, label = "y= 3.58096*exp(0.28987 * x)", size= 3, colour="blue")+
  theme_minimal()
```

## Tendencia y número de casos (Acumulados y diarios)

```{r Panelf7, message=FALSE, echo=FALSE}
# Panel para publicacion
panel<- ggarrange(f7,
          ncol=1,nrow=1,
          font.label = list(size = 10, color = "black", face = "bold", family = NULL))
          annotate_figure(panel,
                top = text_grob("Número de casos positivos de pacientes COVID-19, Perú", color = "#474785", face = "bold", size = 14),
                bottom = text_grob("Fuente: MINSA. Ver (https://jincio.github.io/COVID_19_PERU/Propagacion.html)", color = "black", hjust = 1, x = 1, face = "italic", size = 8)
                #left = text_grob("Figure arranged using ggpubr", color = "green", rot = 90),
                #fig.lab = "Figure 1", fig.lab.face = "bold"
)

```

## Pruebas aplicadas y casos positivos por dia

```{r Panelf5, message=FALSE, echo=FALSE}
# Panel para publicacion
panel<- ggarrange(f5,
          ncol=1,nrow=1,
          font.label = list(size = 10, color = "black", face = "bold", family = NULL))
          annotate_figure(panel,
                top = text_grob("Número de casos positivos y pruebas aplicadas por día COVID-19, Perú", color = "#474785", face = "bold", size = 14),
                bottom = text_grob("Fuente: MINSA. Ver (https://jincio.github.io/COVID_19_PERU/Propagacion.html)", color = "black", hjust = 1, x = 1, face = "italic", size = 8)
                #left = text_grob("Figure arranged using ggpubr", color = "green", rot = 90),
                #fig.lab = "Figure 1", fig.lab.face = "bold"
)

```

## Número de pruebas aplicadas (acumulado y diarias)

```{r Panelf4, message=FALSE, echo=FALSE}
# Panel para publicacion
panel<- ggarrange(f4,
          ncol=1,nrow=1,
          font.label = list(size = 10, color = "black", face = "bold", family = NULL))
          annotate_figure(panel,
                top = text_grob("Número de pruebas aplicadas COVID-19, Perú", color = "#474785", face = "bold", size = 14),
                bottom = text_grob("Fuente: MINSA. Ver (https://jincio.github.io/COVID_19_PERU/Propagacion.html)", color = "black", hjust = 1, x = 1, face = "italic", size = 8)
                #left = text_grob("Figure arranged using ggpubr", color = "green", rot = 90),
                #fig.lab = "Figure 1", fig.lab.face = "bold"
)

```

## Número de pruebas aplicadas y casos positivos (acumulados)

```{r Panelf6, message=FALSE, echo=FALSE}
# Panel para publicacion
panel<- ggarrange(f6,
          ncol=1,nrow=1,
          font.label = list(size = 10, color = "black", face = "bold", family = NULL))
          annotate_figure(panel,
                top = text_grob("Número de pruebas aplicadas COVID-19, Perú", color = "#474785", face = "bold", size = 14),
                bottom = text_grob("Fuente: MINSA. Ver (https://jincio.github.io/COVID_19_PERU/Propagacion.html)", color = "black", hjust = 1, x = 1, face = "italic", size = 8)
                #left = text_grob("Figure arranged using ggpubr", color = "green", rot = 90),
                #fig.lab = "Figure 1", fig.lab.face = "bold"
)

```

## Proporción de casos positivos del total de pruebas analizadas.

```{r Panelf2, message=FALSE, echo=FALSE}
# Panel para publicacion
panel<- ggarrange(f2,
          ncol=1,nrow=1,
          font.label = list(size = 10, color = "black", face = "bold", family = NULL))
          annotate_figure(panel,
                top = text_grob("Proporción de casos positivos COVID-19, Perú", color = "#474785", face = "bold", size = 14),
                bottom = text_grob("Fuente: MINSA. Ver (https://jincio.github.io/COVID_19_PERU/Propagacion.html)", color = "black", hjust = 1, x = 1, face = "italic", size = 8)
                #left = text_grob("Figure arranged using ggpubr", color = "green", rot = 90),
                #fig.lab = "Figure 1", fig.lab.face = "bold"
)

```


## Proporción de casos positivos del total de pruebas analizadas (x dia)

```{r Panelf3, message=FALSE, echo=FALSE}
# Panel para publicacion
panel<- ggarrange(f3,
          ncol=1,nrow=1,
          font.label = list(size = 10, color = "black", face = "bold", family = NULL))
          annotate_figure(panel,
                top = text_grob("Proporción de casos positivos COVID-19 x dia, Perú", color = "#474785", face = "bold", size = 14),
                bottom = text_grob("Fuente: MINSA. Ver (https://jincio.github.io/COVID_19_PERU/Propagacion.html)", color = "black", hjust = 1, x = 1, face = "italic", size = 8)
                #left = text_grob("Figure arranged using ggpubr", color = "green", rot = 90),
                #fig.lab = "Figure 1", fig.lab.face = "bold"
)

```

## Mapa

```{r Mapa, message=FALSE}
departamento <- read_sf("data/departamentos/DEPARTAMENTOS.shp") %>%
  select(Departamento = DEPARTAMEN, geometry)

data2 = import("reportes_minsa.xlsx", sheet=2)
data3 = data2 %>%
  filter(Fecha == max(data2$Fecha)) %>%
  mutate(Departamento = ifelse(Departamento=="CALLAO","LIMA",
                             Departamento)) %>%
  dplyr::group_by(Departamento) %>%
  dplyr::summarise(casos = sum(Positivos))

m1 = departamento %>%
  left_join(data3, by="Departamento") %>%
  mutate(casos = replace_na(casos,0),
         casos=as.factor(casos))%>%
  ggplot() +
    geom_sf(aes(fill = casos), size = 0.05, color = "grey40") +
    #scale_fill_gradient(low = "white",
    #                  high = "red")+
    # scale_fill_brewer(palette = "Reds") +
    scale_fill_manual(values = c("grey80", colorRampPalette(colors = c("#FFF5F0","#FB6A4A", "#67000D"))(9))) + #reemplazar numero por n de levels en factor(casos) - 1
    #geom_sf_text(aes(label = casos), colour = "black")+
    scale_x_discrete()+
    labs(title = paste0("Número de casos positivos al: ", 
                        format(as.Date(max(data2$Fecha)), "%d/%m")),
         caption =paste0("Callao se suma a Lima"," ", "Actualizado al", format(as.Date(max(data$Dia)),"%d/%m")),
         fill= "Casos") +
  theme_bw()
 
```

```{r Map, eval=FALSE}
plot_grid(m1)
```

```{r Panelm1, message=FALSE, echo=FALSE}
# Panel para publicacion
panel<- ggarrange(m1,
          ncol=1,nrow=1,
          font.label = list(size = 10, color = "black", face = "bold", family = NULL))
          annotate_figure(panel,
                top = text_grob("Distribución  de casos positivos COVID-19 x departamento, Perú", color = "#474785", face = "bold", size = 14),
                bottom = text_grob("Fuente: MINSA.Ver (https://jincio.github.io/COVID_19_PERU/Propagacion.html)", color = "black", hjust = 1, x = 1, face = "italic", size = 8)
                #left = text_grob("Figure arranged using ggpubr", color = "green", rot = 90),
                #fig.lab = "Figure 1", fig.lab.face = "bold"
)

```

## Tabla

```{r}
data%>%dplyr::group_by(Dia)%>%
  dplyr::summarise(Positivos=max(Positivos),
            Pruebas_aplicadas=max(Total_Pruebas))%>%
            mutate(  
            lag=lag(Pruebas_aplicadas, default = 0),
            lag2=lag(Positivos,default = 0),
            Pruebas_XDia=Pruebas_aplicadas-lag,
            Nuevos_Positivos=Positivos-lag2)%>%
  dplyr::select(-c(lag,lag2))%>%kable()
            
```


Para los gráficos he adaptado del post de Gabriel Carrasco Escobar (http://gcarrasco.rbind.io/blog/covid19_viz/)


# Informes de Minsa

Para la construcción de la tabla he usado la información difundida por MINSA en su cuenta oficial de twitter [@Minsa_Peru](https://twitter.com/Minsa_Peru). Existe también la página https://www.gob.pe/8662. 

03/22 

<blockquote class="twitter-tweet"><p lang="es" dir="ltr">🗓 Reporte │ Esta es la situación del coronavirus <a href="https://twitter.com/hashtag/COVID19?src=hash&amp;ref_src=twsrc%5Etfw">#COVID19</a> en Perú hasta las 2:30 horas del 22 de marzo. Se registran 31 ciudadanos hospitalizados. <a href="https://twitter.com/hashtag/Per%C3%BAEst%C3%A1EnNuestrasManos?src=hash&amp;ref_src=twsrc%5Etfw">#PerúEstáEnNuestrasManos</a><br><br>Para más información, visita: <a href="https://t.co/F4GaDrvulE">https://t.co/F4GaDrvulE</a> <a href="https://t.co/GWRxaHvY2B">pic.twitter.com/GWRxaHvY2B</a></p>&mdash; Ministerio de Salud (@Minsa_Peru) <a href="https://twitter.com/Minsa_Peru/status/1241831353684983808?ref_src=twsrc%5Etfw">March 22, 2020</a></blockquote> <script async src="https://platform.twitter.com/widgets.js" charset="utf-8"></script>

03/21

Casos:

https://www.gob.pe/8662

<blockquote class="twitter-tweet"><p lang="es" dir="ltr">🔴COMUNICADO | El <a href="https://twitter.com/hashtag/Minsa?src=hash&amp;ref_src=twsrc%5Etfw">#Minsa</a> lamenta informar que hoy, sábado 21 de marzo, a las 07:20 horas, se registró el sensible fallecimiento de una persona con <a href="https://twitter.com/hashtag/COVID19?src=hash&amp;ref_src=twsrc%5Etfw">#COVID19</a> en Piura. El ministerio extiende sus condolencias a la familia. <a href="https://t.co/ZwMefFiTsq">pic.twitter.com/ZwMefFiTsq</a></p>&mdash; Ministerio de Salud (@Minsa_Peru) <a href="https://twitter.com/Minsa_Peru/status/1241395322632503300?ref_src=twsrc%5Etfw">March 21, 2020</a></blockquote> <script async src="https://platform.twitter.com/widgets.js" charset="utf-8"></script>


03/20

### Casos

<blockquote class="twitter-tweet"><p lang="es" dir="ltr">🗓 Reporte │ Esta es la situación del coronavirus <a href="https://twitter.com/hashtag/COVID19?src=hash&amp;ref_src=twsrc%5Etfw">#COVID19</a> en Perú hasta las 12:00 horas del 20 de marzo. <a href="https://twitter.com/hashtag/Per%C3%BAEst%C3%A1EnNuestrasManos?src=hash&amp;ref_src=twsrc%5Etfw">#PerúEstáEnNuestrasManos</a><br><br>Para más información, visita: <a href="https://t.co/F4GaDrvulE">https://t.co/F4GaDrvulE</a> <a href="https://t.co/Kg7Gr2QRRL">pic.twitter.com/Kg7Gr2QRRL</a></p>&mdash; Ministerio de Salud (@Minsa_Peru) <a href="https://twitter.com/Minsa_Peru/status/1241080637622292482?ref_src=twsrc%5Etfw">March 20, 2020</a></blockquote> <script async src="https://platform.twitter.com/widgets.js" charset="utf-8"></script>

<blockquote class="twitter-tweet"><p lang="es" dir="ltr">🔴COMUNICADO | El <a href="https://twitter.com/hashtag/Minsa?src=hash&amp;ref_src=twsrc%5Etfw">#Minsa</a> informa que, a las 9:17 horas de hoy, viernes 20 de marzo, se registró la muerte de una persona con <a href="https://twitter.com/hashtag/COVID19?src=hash&amp;ref_src=twsrc%5Etfw">#COVID19</a> en territorio peruano. Expresamos nuestras más sentidas condolencias a sus familiares. <a href="https://t.co/B8MEz7alXR">pic.twitter.com/B8MEz7alXR</a></p>&mdash; Ministerio de Salud (@Minsa_Peru) <a href="https://twitter.com/Minsa_Peru/status/1241048470955458560?ref_src=twsrc%5Etfw">March 20, 2020</a></blockquote> <script async src="https://platform.twitter.com/widgets.js" charset="utf-8"></script>
03/19 

Casos: 
<blockquote class="twitter-tweet"><p lang="es" dir="ltr">🗓 Reporte │ Esta es la situación del coronavirus <a href="https://twitter.com/hashtag/COVID19?src=hash&amp;ref_src=twsrc%5Etfw">#COVID19</a> en Perú hasta las 12:00 horas del 19 de marzo. Se registran dos altas. <a href="https://twitter.com/hashtag/Per%C3%BAEst%C3%A1EnNuestrasManos?src=hash&amp;ref_src=twsrc%5Etfw">#PerúEstáEnNuestrasManos</a><br><br>Para más información, visita: <a href="https://t.co/F4GaDrN5dc">https://t.co/F4GaDrN5dc</a> <a href="https://t.co/zYppUus7Ip">pic.twitter.com/zYppUus7Ip</a></p>&mdash; Ministerio de Salud (@Minsa_Peru) <a href="https://twitter.com/Minsa_Peru/status/1240706791366733824?ref_src=twsrc%5Etfw">March 19, 2020</a></blockquote> <script async src="https://platform.twitter.com/widgets.js" charset="utf-8"></script>

Fallecidos: 

Segundo y tercero
<blockquote class="twitter-tweet"><p lang="es" dir="ltr">🔴 URGENTE | El <a href="https://twitter.com/hashtag/Minsa?src=hash&amp;ref_src=twsrc%5Etfw">#Minsa</a> lamenta informar la sensible muerte de dos ciudadanos por coronavirus <a href="https://twitter.com/hashtag/COVID19?src=hash&amp;ref_src=twsrc%5Etfw">#COVID19</a> en territorio peruano. Extendemos nuestras condolencias a sus familias. <a href="https://t.co/UF5X1ukqtR">pic.twitter.com/UF5X1ukqtR</a></p>&mdash; Ministerio de Salud (@Minsa_Peru) <a href="https://twitter.com/Minsa_Peru/status/1240818095280869377?ref_src=twsrc%5Etfw">March 20, 2020</a></blockquote> <script async src="https://platform.twitter.com/widgets.js" charset="utf-8"></script>

Primero 

<blockquote class="twitter-tweet"><p lang="es" dir="ltr">🔴COMUNICADO | El <a href="https://twitter.com/hashtag/Minsa?src=hash&amp;ref_src=twsrc%5Etfw">#Minsa</a> lamenta informar que, a las 15:00 horas de hoy, jueves 19 de marzo, se registró el primer fallecimiento por <a href="https://twitter.com/hashtag/COVID19?src=hash&amp;ref_src=twsrc%5Etfw">#COVID19</a>. <a href="https://t.co/sgC0nhk87b">pic.twitter.com/sgC0nhk87b</a></p>&mdash; Ministerio de Salud (@Minsa_Peru) <a href="https://twitter.com/Minsa_Peru/status/1240761528007221249?ref_src=twsrc%5Etfw">March 19, 2020</a></blockquote> <script async src="https://platform.twitter.com/widgets.js" charset="utf-8"></script>
03/18

<blockquote class="twitter-tweet"><p lang="es" dir="ltr">🗓 Reporte │ Esta es la situación del coronavirus <a href="https://twitter.com/hashtag/COVID19?src=hash&amp;ref_src=twsrc%5Etfw">#COVID19</a> en Perú hasta las 7:00 horas del 18 de marzo. <a href="https://twitter.com/hashtag/Per%C3%BAEst%C3%A1EnNuestrasManos?src=hash&amp;ref_src=twsrc%5Etfw">#PerúEstáEnNuestrasManos</a><br><br>Para más información, visita: <a href="https://t.co/F4GaDrvulE">https://t.co/F4GaDrvulE</a> <a href="https://t.co/pPPwxu13dG">pic.twitter.com/pPPwxu13dG</a></p>&mdash; Ministerio de Salud (@Minsa_Peru) <a href="https://twitter.com/Minsa_Peru/status/1240305962256343040?ref_src=twsrc%5Etfw">March 18, 2020</a></blockquote> <script async src="https://platform.twitter.com/widgets.js" charset="utf-8"></script>

03/17 

<blockquote class="twitter-tweet"><p lang="es" dir="ltr">🗓 Reporte │ Esta es la situación del coronavirus <a href="https://twitter.com/hashtag/COVID19?src=hash&amp;ref_src=twsrc%5Etfw">#COVID19</a> en Perú hasta las 8:20 horas del 17 de marzo. <a href="https://twitter.com/hashtag/Per%C3%BAEst%C3%A1EnNuestrasManos?src=hash&amp;ref_src=twsrc%5Etfw">#PerúEstáEnNuestrasManos</a><br><br>Para más información, visita: <a href="https://t.co/F4GaDrvulE">https://t.co/F4GaDrvulE</a> <a href="https://t.co/8yojgp7eYw">pic.twitter.com/8yojgp7eYw</a></p>&mdash; Ministerio de Salud (@Minsa_Peru) <a href="https://twitter.com/Minsa_Peru/status/1239982787404455940?ref_src=twsrc%5Etfw">March 17, 2020</a></blockquote> <script async src="https://platform.twitter.com/widgets.js" charset="utf-8"></script>

03/16 

<blockquote class="twitter-tweet"><p lang="es" dir="ltr">🗓 Reporte │ Esta es la situación del coronavirus <a href="https://twitter.com/hashtag/COVID19?src=hash&amp;ref_src=twsrc%5Etfw">#COVID19</a> en Perú hasta las 8:46 horas del 16 de marzo. <a href="https://twitter.com/hashtag/Per%C3%BAEst%C3%A1EnNuestrasManos?src=hash&amp;ref_src=twsrc%5Etfw">#PerúEstáEnNuestrasManos</a><br><br>Para más información, visita: <a href="https://t.co/F4GaDrvulE">https://t.co/F4GaDrvulE</a> <a href="https://t.co/fsY4PTgtFL">pic.twitter.com/fsY4PTgtFL</a></p>&mdash; Ministerio de Salud (@Minsa_Peru) <a href="https://twitter.com/Minsa_Peru/status/1239569760704253952?ref_src=twsrc%5Etfw">March 16, 2020</a></blockquote> <script async src="https://platform.twitter.com/widgets.js" charset="utf-8"></script>


03/15

<blockquote class="twitter-tweet"><p lang="es" dir="ltr">🗓 Reporte │ Esta es la situación del coronavirus en Perú hasta las 13:10 horas del 15 de marzo. <br><br>Para más información, visita: <a href="https://t.co/F4GaDrvulE">https://t.co/F4GaDrvulE</a> <a href="https://t.co/HUR87UVlxQ">pic.twitter.com/HUR87UVlxQ</a></p>&mdash; Ministerio de Salud (@Minsa_Peru) <a href="https://twitter.com/Minsa_Peru/status/1239264360549224449?ref_src=twsrc%5Etfw">March 15, 2020</a></blockquote> <script async src="https://platform.twitter.com/widgets.js" charset="utf-8"></script>

03/14

<blockquote class="twitter-tweet"><p lang="es" dir="ltr">🗓 Reporte │ Esta es la situación del coronavirus en Perú hasta las 19:20 horas del 14 de marzo. <br><br>Para más información, visita: <a href="https://t.co/F4GaDrvulE">https://t.co/F4GaDrvulE</a> <a href="https://t.co/102MJF7uPE">pic.twitter.com/102MJF7uPE</a></p>&mdash; Ministerio de Salud (@Minsa_Peru) <a href="https://twitter.com/Minsa_Peru/status/1238994119646744578?ref_src=twsrc%5Etfw">March 15, 2020</a></blockquote> <script async src="https://platform.twitter.com/widgets.js" charset="utf-8"></script>

03/13

<blockquote class="twitter-tweet"><p lang="es" dir="ltr">🗓 Reporte │ Esta es la situación del coronavirus en Perú hasta las 16:00 horas del 13 de marzo. <br><br>Para más información, visita: <a href="https://t.co/ATXAITDSWN">https://t.co/ATXAITDSWN</a> <a href="https://t.co/ERDFeBV7Tq">pic.twitter.com/ERDFeBV7Tq</a></p>&mdash; Ministerio de Salud (@Minsa_Peru) <a href="https://twitter.com/Minsa_Peru/status/1238579158852263936?ref_src=twsrc%5Etfw">March 13, 2020</a></blockquote> <script async src="https://platform.twitter.com/widgets.js" charset="utf-8"></script>

03/12

<blockquote class="twitter-tweet"><p lang="es" dir="ltr">🗓 Reporte │ Esta es la situación del coronavirus en Perú hasta las 9:55 horas del 12 de marzo. <br><br>Para más información, visita: <a href="https://t.co/ATXAITDSWN">https://t.co/ATXAITDSWN</a> <a href="https://t.co/Yr2gGdPc1f">pic.twitter.com/Yr2gGdPc1f</a></p>&mdash; Ministerio de Salud (@Minsa_Peru) <a href="https://twitter.com/Minsa_Peru/status/1238126203485270022?ref_src=twsrc%5Etfw">March 12, 2020</a></blockquote> <script async src="https://platform.twitter.com/widgets.js" charset="utf-8"></script>

03/11

<blockquote class="twitter-tweet"><p lang="es" dir="ltr">🗓 Reporte │ Esta es la situación del coronavirus en Perú hasta las 20:00 horas del 11 de marzo. <br><br>Para más información, visita: <a href="https://t.co/ATXAITDSWN">https://t.co/ATXAITDSWN</a> <a href="https://t.co/RgArH78FMz">pic.twitter.com/RgArH78FMz</a></p>&mdash; Ministerio de Salud (@Minsa_Peru) <a href="https://twitter.com/Minsa_Peru/status/1237916429975945217?ref_src=twsrc%5Etfw">March 12, 2020</a></blockquote> <script async src="https://platform.twitter.com/widgets.js" charset="utf-8"></script>

03/10

<blockquote class="twitter-tweet"><p lang="es" dir="ltr">🗓 Reporte │ Esta es la situación del coronavirus en Perú hasta las 8:00 horas del 10 de marzo. <br><br>Para más información, visita: <a href="https://t.co/Mv594Y83Y2">https://t.co/Mv594Y83Y2</a> <a href="https://t.co/y5o2DZffuL">pic.twitter.com/y5o2DZffuL</a></p>&mdash; Ministerio de Salud (@Minsa_Peru) <a href="https://twitter.com/Minsa_Peru/status/1237366697591541766?ref_src=twsrc%5Etfw">March 10, 2020</a></blockquote> <script async src="https://platform.twitter.com/widgets.js" charset="utf-8"></script>

03/09

<blockquote class="twitter-tweet"><p lang="es" dir="ltr">🗓 Reporte │ Esta es la situación del coronavirus en Perú hasta las 8:30 horas del 9 de marzo. <br><br>Para más información, visita: <a href="https://t.co/ATXAITDSWN">https://t.co/ATXAITDSWN</a> <a href="https://t.co/VUWdMFaJkJ">pic.twitter.com/VUWdMFaJkJ</a></p>&mdash; Ministerio de Salud (@Minsa_Peru) <a href="https://twitter.com/Minsa_Peru/status/1237064965468667904?ref_src=twsrc%5Etfw">March 9, 2020</a></blockquote> <script async src="https://platform.twitter.com/widgets.js" charset="utf-8"></script>

03/08

https://www.americatv.com.pe/noticias/actualidad/minsa-confirma-nuevo-caso-coronavirus-peru-n407677?hootPostID=e28f310a3c6b843dce1663d1e934ffed

Este tweet fue RT por el Minsa, por eso asumo que es la información oficial. MINSA no publicó ningún reporte como en los dias anteriores o posteriores. 



```{r, eval=FALSE}
#Gráfico de líneas antiguo
p1=data%>%
  dplyr::group_by(Dia)%>%
  dplyr::summarise(Positivos=max(Positivos))%>%
  ggplot(aes(x=Dia,y=Positivos, label=Positivos))+
  ggtitle("Pacientes positivos (acumulados)")+
  geom_line()+geom_label()
p2=data%>%
  dplyr::group_by(Dia)%>%
  dplyr::summarise(Positivos=max(Positivos))%>%
  mutate(lag=lag(Positivos),
         Nuevos=Positivos-lag)%>%
  ggplot(aes(x=Dia,y=Nuevos, label=Nuevos))+
  ggtitle("Pacientes nuevos por dia")+
  geom_line()+geom_label()
grid.arrange(p1, p2, ncol = 1)
```


# Responsables 

Colaboraron para la elaboración de los gráficos:

- Gabriel Carrasco
- Joan Martinez
- José Incio
- Samuel Calderon


